【裁判字號】    96,上訴,2551
【裁判日期】    980408
【裁判案由】    毒品危害防制條例
【裁判全文】
臺灣高等法院臺中分院刑事判決       96年度上訴字第2551號
上  訴  人
即  被  告  甲○○
                    （現羈押於臺灣臺中看守所）
選任辯護人  呂秀梅  律師
            楊錫禎  律師
上列上訴人因違反毒品危害防制條例案件，不服臺灣南投地方法
院96年度訴字第546號中華民國96年8月29日第一審判決（起訴案
號：臺灣南投地方法院檢察署96年度偵字第1278號、第1987號）
，提起上訴，本院判決如下：
    主       文
原判決撤銷。
甲○○所犯如附表一至十一所示販賣第一級毒品罪，共貳拾伍罪
，各罪均處有期徒刑拾伍年貳月，各罪之從刑均分別如附表十三
編號1所載，未扣案之如附表一至十一所示之各次販賣第一級毒
品所得均分別沒收之，如全部或一部不能沒收時，以甲○○之財
產抵償之；又所犯如附表十二所示販賣第一級毒品罪，處有期徒
刑拾伍年陸月，從刑如附表十三編號1、2所載。主刑部分應執行
有期徒刑貳拾伍年陸月。
    犯 罪 事 實
一、甲○○，綽號「阿弟」、「貓仔」、「董仔」、「大仔」，
    明知海洛因係毒品危害防制條例第2條第2項第1款所規定之
    第一級毒品，非經許可，不得持有、販賣，竟基於販賣第一
    級毒品海洛因以營利之犯意，以不詳方式取得而持用蕭文昭
    所租用之門號0000000000號SIM卡、及SAISANTHIAH ARKHOM
    所租用之門號0000000000號SIM卡各1枚，先後均置入其所有
    、序號000000000000000號之行動電話機具1支內，作為其販
    賣第一級毒品海洛因所用之聯絡工具，再分別於附表一至十
    二所示之時間，均由甲○○接聽電話，先後與購買毒品之寅
    ○○、壬○○、子○○、丑○○、癸○○、乙○○、巳○○
    、卯○○、辰○○、丙○○、午○○、己○○等人聯絡、雙
    方議定交易之時間、地點、金額、數量等重要事項後，再由
    甲○○拿取海洛因依約前往約定地點交付毒品，並收取價金
    。其各次交易之對象、販賣之時間、地點、數量、金額、販
    賣所得及聯絡販賣事宜之電話門號均詳如附表一至十二所示
    ，共計26次。
二、嗣經臺灣南投地方法院檢察署檢察官於96年3月13日23時許
    ，指揮警方專案小組在南投縣南投市○○○街9號將甲○○
    拘提到案，並扣得甲○○所有供販賣海洛因所用之序號0000
    00000000000號行動電話機具1支、及案外人SAISANTHIAHAR
    KHOM所有之門號0000000000號SIM卡1枚，另扣得與甲○○上
    開犯罪並無關聯之第一級毒品海洛因1小包（淨重0.25公克
    ）、第一級毒品海洛因殘渣袋2個、吸管分裝杓2支、分裝夾
    鏈袋30個、密封罐1個、現金新台幣（下同）9萬元（除其中
    9千元認定係如附表十二犯罪所得者外，其餘8萬1千元部分
    並無證據證明係甲○○本件犯罪之所得）、第二級毒品安非
    他命20小包（合計毛重17．86公克，另涉犯施用安非他命罪
    部分另由檢察官偵查中）；又經警於96年3月14日凌晨1時許
    ，在南投縣名間鄉田仔村田仔巷50號己○○住處，當場扣得
    己○○於附表十二所示時間、地點，向甲○○購得之第一級
    毒品海洛因2小包（合計淨重2.07公克）。
三、案經南投縣政府警察局刑事警察大隊及竹山分局移送臺灣南
    投地方法院檢察署檢察官偵查起訴。
    理       由
壹、證據能力方面：
一、按法院或檢察官依刑事訴訟法第208條規定囑託醫院、學校
    或其他相當之機關、團體為鑑定時，祇須其以言詞或書面提
    出之鑑定報告，符合刑事訴訟法第206條第1項、第208條所
    規定之形式要件，即具有證據能力，此即屬於刑事訴訟法第
    159條第1項所稱「法律有規定」之特別情形（最高法院96年
    度台上字第6842號判決意旨參照）。本件經法務部調查局鑑
    定扣案之證人己○○於附表十二所示時間、地點，向甲○○
    購得之第一級毒品海洛因2小包，就鑑定結果所提出之96年4
    月20日調科壹字第09623035260號鑑定書（見96年偵字第127
    8號偵查卷(三)第129頁），合於刑事訴訟法第206條第1項、第
    208條所規定之形式要件，自有證據能力。
二、按被告以外之人於偵訊中向檢察官所為之陳述，除顯有不可
    信之情況者外，得為證據，刑事訴訟法第159條之1第2項分
    別定有明文。而所謂不可信情況之認定，法院應審酌被告以
    外之人於陳述時之外在環境及情況，例如：陳述時之心理狀
    況、有無受到外力干擾等，以為判斷之依據，故係決定陳述
    有無證據能力，而非決定陳述內容之證明力。是被告以外之
    人前於偵查中已具結而為證述，除反對該項供述得具有證據
    能力之一方，已釋明「顯有不可信之情況」之理由外，皆得
    為證據；又司法實務運作上，咸認偵查中檢察官向被告以外
    之人所取得之陳述，原則上均能遵守法律規定，不致違法取
    供，其可信性極高，因而明定除顯有不可信之情況者外，得
    為證據，即被告以外之人於偵查中依法應具結者已具結，向
    檢察官所為之陳述，原則上具有證據能力，於例外「顯有不
    可信之情況」，始不具證據能力。本案證人寅○○、壬○○
    、子○○、丑○○、癸○○、乙○○、巳○○、卯○○、辰
    ○○、丙○○、午○○、己○○等人於檢察官偵查時以證人
    身份作證，經檢察官告以具結之義務及偽證之處罰，均經具
    結而擔保其證述之真實性，且無證據顯示係遭受強暴、脅迫
    、詐欺、利誘等外力干擾情形，或在影響其等心理狀況致妨
    礙其自由陳述等顯不可信之情況下所為。上揭證人於偵訊時
    之陳述既無顯不可信之情況，依前開說明，自有證據能力。
三、按被告以外之人（包括證人、鑑定人、告訴人、被害人及共
    同被告等）於司法警察官或司法警察調查中所為之陳述，與
    審判中不符時，其先前之陳述具有較可信之特別情況，且為
    證明犯罪事實存否所必要者，得為證據，刑事訴訟法第159
    條之2定有明文。其立法本旨係以證人於審判外之言詞或書
    面陳述，屬於傳聞證據，此項證據，當事人無從直接對於原
    供述者加以詰問，以擔保其真實性，法院亦無從直接接觸證
    人而審酌其證言之憑信性，違背直接審理及言詞審理之原則
    ，除具有必要性及信用性情況之除外者外，原則上不認其有
    容許性，自不具證據能力（最高法院97年度上字第4837號判
    決意旨參照）；倘法院已經依據當事人聲請傳喚證人到庭接
    受檢辯雙方之交互詰問，則法院既已透過直接、言詞審理方
    式檢驗過該證人之前所為證述，當事人之反對詰問權已受到
    保障得以完全行使之情況下，該等審判外證據除有其他法定
    事由（例如：非基於國家公權力正當行使所取得或私人非法
    取得等，而有害公共利益，即以一般證據排除法則為判斷）
    ，應認該審判外供述已得透過審判程式之詰問檢驗，而取得
    作為證據之資格，亦即其審判外供述與審判中供述相符部分
    ，顯然已經構成具備可信之特別情狀，當然有證據資格，其
    不符部分，作為檢視審判中所為供述可信與否之彈劾證據，
    當無不許之理，最高法院97年度台上字第4370號判決意旨亦
    採認上開說明。茲說明下列證人於警詢中陳述之證據能力：
  (一)證人壬○○、子○○、丑○○、乙○○、巳○○、卯○○、
    辰○○、午○○、己○○於警詢之陳述，雖屬被告以外之人
    於審判外之陳述，但證人壬○○、子○○、丑○○、乙○○
    、巳○○、卯○○、辰○○、午○○、己○○於法院審理時
    均經傳喚到庭具結作證，行交互詰問，有結文在卷為憑，故
    其等於警詢之供述，與法院審理中之證詞相符部分，已具備
    可信之特別情狀，自有證據能力。至其等先前於警詢之陳述
    與審判中之證述不符，仍容許以之作為彈劾其等於法院審理
    時所為陳述之憑信性，用以爭執其先後不一致陳述之證明力
    ，亦具有證據能力。
  (二)又按被告以外之人於審判中死亡者，其於檢察事務官、司法
    警察官或司法警察調查中所為之陳述，經證明具有可信之特
    別情況，且為證明犯罪事實之存在所必要者，得為證據，刑
    事訴訟法第159條之3第1款定有明文。本件證人寅○○於96
    年4月20日死亡一節，有個人基本資料查詢結果1份在卷可稽
    （見原審卷(二)第105頁），而本院審酌證人寅○○於警詢中
    之證述距案發日較近，當時記憶自較深刻，可立即反應所知
    ，不致因時隔日久而遺忘案情，且未直接面對被告甲○○，
    所為供述不利被告時，心理上因而所受壓力較小，客觀上應
    具有較可信之特別情況，且上開證人於警詢證述內容與卷附
    之通訊監察譯文內容相符，係證明被告販賣毒品之犯罪事實
    存否所必要；況證人寅○○於偵查中具結陳述時，並未曾主
    張於警詢中曾遭不正取供或非本於自由意志所為，足認證人
    寅○○之陳述取得過程並無瑕疵，其於警詢中之陳述係在特
    別可信之情況下所為，有證據能力。
  (三)再按被告以外之人滯留國外或所在不明而無法傳喚或傳喚不
    到者，其於檢察事務官、司法警察官或司法警察調查中所為
    之陳述，經證明具有可信之特別情況，且為證明犯罪事實之
    存在所必要者，得為證據，刑事訴訟法第159條之3第3款定
    有明文。而所謂「可信之特別情況」之情形，應指陳述係在
    特別可信之情況下所為，則虛偽陳述之危險性即不高，雖係
    審判外陳述，或未經被告反對詰問，仍得承認其有證據能力
    。本件證人丙○○於原審及本院審理中經傳喚、拘提結果，
    均因所在不明而無法傳喚、拘提到庭，而本院審酌證人丙○○於警詢中之證述距案發日較近，當時記憶自較深刻，可立
    即反應所知，不致因時隔日久而遺忘案情，且未直接面對被
    告甲○○，所為供述不利被告時，心理上因而所受壓力較小
    ，客觀上應具有較可信之特別情況，且上開證人於警詢證述
    中之證述內容與卷附之通訊監察譯文內容相符，況證人丙○○於偵查中具結陳述時，並未曾主張於警詢中遭不正取供或
    非本於自由意志所為，足認證人丙○○之陳述取得過程並無
    瑕疵，其於警詢中之陳述係在特別可信之情況下所為，有證
    據能力。
四、另按有事實足認被告或犯罪嫌疑人有最輕本刑為3年以上有
    期徒刑之罪嫌，並危害國家安全或社會秩序情節重大，而有
    相當理由可信其通訊內容與本案有關，且不能或難以其他方
    法蒐集或調查證據者，偵查中得由檢察官核發通訊監察書，
    95年5月30日修正公布通訊保障及監察法第5條第1項第1款及
    第2項分別定有明文。又按偵查犯罪機關依法定程序監聽之
    錄音，如已踐行調查證據程序，非不可採為認定犯罪事實之
    基礎（最高法院93年度臺上字第6510號判決意旨參照）。查
    本件警方對被告甲○○所持用門號0000000000號行動電話號
    碼實施監聽、錄音，業經臺灣南投地方法院檢察署核發通訊
    監察書，核准監察期間自95年11月14日10時許起至同年12月
    12日10時許止，此有臺灣南投地方法院檢察署95年11月13日
    95年投檢良勇聲監字第000179號通訊監察書在卷足憑（見原
    審卷(二)第135頁至136頁），經本院審酌上開通訊監察書之核
    發經過及記載事項，均符合通訊保障及監察法之相關規定，
    且上開通訊監察期間並無逾30日之情，本案依前述通訊監察
    書實施之監聽、錄音，自屬合法。則依監聽所得錄音，依憑
    機械力錄製，未經人為操作、不摻雜個人主觀意念，具證據
    能力；而將上述具有證據能力之監聽所得錄音具體以文字紀
    錄，屬公務員本於職務製作的紀錄文書，譯文所載內容，並
    無顯然不可信之情，依刑事訴訟法第159條之4第1款規定，
    得為證據。本件經南投縣政府警察局警員依上開通訊監察所
    得之監聽錄音內容製作譯文，此有南投縣政府警察局所製作
    譯文表在卷可稽，而該通訊監察譯文業經原審及本院於審理
    時踐行調查證據程序，揆諸前揭說明，上開譯文自有證據能
    力。
五、末按被告以外之人於審判外之陳述，雖不符刑事訴訟法第15
    9條之1至之4等4條之規定，而經當事人於審判程序同意作為
    證據，法院審酌該言詞陳述或書面陳述作成時之情況，認為
    適當者，亦得為證據；當事人、代理人或辯護人於法院調查
    證據時，知有刑事訴訟法第159條第1項不得為證據之情形，
    而未於言詞辯論終結前聲明異議者，視為有前項之同意，同
    法第159條之5定有明文。本件除上列一、二、三、四所示被
    告爭執之證據外，其餘證據被告及辯護人均未爭執，其中有
    屬傳聞證據者，本院審理時已予以提示並逐一告以要旨，復
    經被告及辯護人表示意見。被告及辯護人已知上述筆錄乃傳
    聞證據，未於言詞辯論終結前對該等筆錄內容異議，依上開
    規定，此部分被告及辯護人不爭執之證據，本院審酌並無不
    當取證之情形，認為以之作為本案之證據亦屬適當，自有證
    據能力，先予敘明。
貳、認定本案犯罪事實之證據及理由：
一、訊據上訴人即被告甲○○（下稱被告）矢口否認有上開販賣
    第一級毒品海洛因犯行，並辯稱：證人壬○○於原審審理時
    證述未曾託被告購買海洛因；證人巳○○於原審審時證述其
    於警、偵訊均有表明不確定交付毒品者即為被告；證人丑○○於原審審理時證述接聽其電話之人為「阿華」，為被告身
    邊之人，並非被告；證人子○○證述其向被告購買毒品之時
    間，與其於96年2、3月間施用毒品而經判刑之施用毒品期間
    不符，其係配合警察之要求而指認被告；證人癸○○、卯○○、辰○○、午○○亦均係配合警察之要求而指認被告；證
    人乙○○、己○○、丑○○與被告有宿怨而故意誣陷被告；
    又證人乙○○、丑○○、卯○○所為證述均與監聽譯文不符
    ，且監聽譯文亦未提及購買毒品之種類、數量、價格；又有
    關於證人乙○○部分，並非被告與其通電話的云云。
二、經查扣案之序號000000000000000號之行動電話機具1支係被
    告所有，又案外人蕭文昭租用之門號0000000000號SIM卡係
    被告持用等情，業據被告於警詢時供稱「（問：你是否使用
    門號0000000000號行動電話？）有」、「（提示門號000000
    0000號行動電話於95年11月15日、19日、20日、21 日、22
    日通訊監察譯文，該行動電話當時是否為你所使用？）是」
    等語（見96年偵字第1278號偵查卷(一)第11頁）；且警方於96
    年3月13日23時許，在南投縣南投市○○○街9號將當場查扣
    被告所持用之序號000000000000000號行動電話機具1支，其
    內裝置有SAISANTHIAH ARKHOM所租用之門號0000000000號SI
    M卡1枚，有搜索扣押筆錄及行動電話查詢資料在卷可稽，足
    認被告確於上揭時間持用門號0000000000號、0000000000號
    行動電話。
三、次查被告所為於如附表一至十二所示販賣第一級毒品海洛因
    共計26次等犯行，業據證人寅○○、壬○○、子○○、丑○○、癸○○、乙○○、巳○○、卯○○、辰○○、丙○○、
    午○○、己○○分別於警詢或偵查中或原審審理中分別證述
    明確，並有各該證人與被告間之通訊監察錄音及譯文在卷可
    稽，本院分別詳述如下：
  (一)如附表一所示部分：
  (1)證人寅○○於96年3月14日警詢時證稱：伊平日有施用海洛
    因，伊最近一次施用海洛因係於96年3月12日在家中注射。
    伊所施用海洛因係向綽號「貓仔」之甲○○所購買，伊於95
    年11月間向甲○○購買7次海洛因，交易地點為名間鄉○○○○○路旁、啟智學校附近，及彰化縣田中鎮加工區、二水
    陸橋下，每次交易金額為五百至一千元不等。伊係用家中電
    話0000000000號或公共電話0000000000、0000000000號等不
    同電話撥打「貓仔」行動電話0000000000號，約定地點交易
    毒品。（提示監聽譯文，於95年11月15日8時39分，何人以
    0000000000號電話撥打綽號「貓仔」行動電話0000000000號
    ，談話內容何意思？）係伊打電話給「貓仔」，係「貓仔」
    本人接聽的，伊要向他購買一千元海洛因，約在位於南投縣
    名間鄉之高爾夫球場路旁交易，0000000000號行動電話是「
    貓仔」本人持有。（提示監聽譯文，於95年11月19日9時14
    分，何人以0000000000號電話撥打綽號「貓仔」行動電話00
    00000000號，談話內容何意思？）係伊打電話給「貓仔」，
    係「貓仔」本人接聽的，伊要向他購買五百元海洛因，約在
    位於南投縣名間鄉之啟智學校附近交易，0000000000號行動
    電話是「貓仔」本人持有。（提示監聽譯文，何人於95年11
    月19日13時46分以0000000000號電話，及於同日14時23分以
    000000000號電話，撥打綽號「貓仔」行動電話0000000000
    號，談話內容何意思？）係伊以公用電話打給「貓仔」，係
    「貓仔」本人接聽的，伊要向他購買一千元海洛因，第一次
    是跟「貓仔」購買海洛因並約地點，第二次是到達約定地點
    並確認地點，在彰化縣田中鎮加工區附近交易。（提示監聽
    譯文，於95年11月20日9時10分，你以0000000000號電話撥
    打綽號「貓仔」行動電話0000000000號，談話內容何意思？
    ）係伊以公用電話打給「貓仔」，係「貓仔」本人接聽的，
    伊要向他購買一千元海洛因，約在南投縣名間鄉啟智學校附
    近交易。（提示監聽譯文，於95年11月20日16時29分，何人
    以0000000000號電話撥打綽號「貓仔」行動電話0000000000
    號，談話內容何意思？）係伊打電話給「貓仔」，係「貓仔
    」本人接聽的，伊要向他購買一千元海洛因，約在彰化縣二
    水鄉之陸橋下交易。（提示監聽譯文，你於95年11月21日14
    時16分以0000000000號電話，及於同日14時41分以00000000
    0號電話，撥打綽號「貓仔」行動電話0000000000號，談話
    內容何意思？）係伊打電話給「貓仔」，係「貓仔」本人接
    聽的，伊要向他購買一千元海洛因，第一次是跟「貓仔」說
    要購買海洛因並約地點，第二次是更換地點到彰化縣二水鄉
    橋下交易。（提示監聽譯文，何人於95年11月22日10時59分
    ，以0000000000號電話，及於同日11時27分以000000000號
    電話，撥打綽號「貓仔」行動電話0000000000號，談話內容
    何意思？）係伊打電話給「貓仔」，係「貓仔」本人接聽的
    ，伊要向他購買五百元海洛因，第一次是跟「貓仔」說要購
    買海洛因並約地點，第二次是到達約定地點並確認之，在彰
    化縣田中鎮加工區交易毒品等語（見96年偵字第1278號偵查
    卷(一)第83至88頁）。
  (2)證人寅○○於96年3月14日檢察官訊問時具結證稱：伊最近
    一次施用海洛因係於96年3月12日下午。伊所施用海洛因，
    是跟綽號「貓仔」之甲○○購買。伊平常係用0000000000號
    及公用電話撥打「貓仔」行動電話0000000000號，都約在二
    水橋下、田中工業區、名間鄉高爾夫球場、啟智教養學校高
    速公路涵洞下交易，每次交易金額為五百或一千元不等等語
    （見96年偵字第1278號偵查卷(二)第65至66頁）。
  (3)又依南投縣政府警察局通訊監察錄音譯文觀之，證人寅○○
    以0000000000號、0000000000號、0000000000號、00000000
    0號、000000000號電話，與被告甲○○持用門號0000000000
    號行動電話，有下列通話內容：
  於95年11月15日8時39分25秒通話內容：
    「Ｂ：我阿典（譯音，下同）。Ａ：你過去球場打給我。Ｂ
     ：球場太遠了。Ａ：球場一半路約二公里停下來。Ｂ：阿
     海附近嗎？Ａ：對檳榔攤那裡」。
  於同年月19日9時14分25秒通話內容：
    「Ｂ：我阿典，你在哪裡。Ａ：過來學校打給我。Ｂ：可是
    我沒有電話  。Ａ：你多久到。Ｂ：約5-6分鐘」。
  於同年月19日13時46分43秒通話內容：
    「Ｂ：我阿典，你人在哪裡。Ａ：北斗。Ｂ：我要去找你。
    Ａ：你到田中再打給我。Ｂ：工業區那裡。Ａ：對，你到再
    打給我」。
    及於同日14時23分27秒通話內容：
    「Ｂ：我阿典，我到工業區了。Ａ：你來高鐵這裡。Ｂ：你
    馬上到阿」。
  於同年月20日9時10分20秒通話內容：
    「Ｂ：我阿典，要哪裡找你。Ａ：學校，你到打給我。Ｂ：
    我五分鐘到，但是我沒有電話。Ａ：你到左邊雜貨店打給我
    」。
  於同年月20日16時29分5秒通話內容：
    「Ｂ：我阿典，去哪裡找你。Ａ：溪洲。Ｂ：提防嗎？Ａ：
    我等一下田中。Ｂ：我慢慢騎」。
  於同年月21日14時16分通話內容：
    「Ｂ：去哪裡找你？Ａ：你到橋下再打給我。Ｂ：好！好！
    」。
    及於同日14時41分通話內容：
    「Ｂ：我阿展啦（譯音）！我大概再三分鐘到橋下那啦。Ａ
    ：你過來啦。Ｂ：到那再過去喔。Ａ：再過來就看到我了。
    Ｂ：好！」。
  於同年月22日10時59分通話內容：
    「Ｂ：現在要去  哪裡找？Ａ：我現在在田中喔。Ｂ：我騎
    不過去呢。Ａ：那怎麼辦？Ｂ：我很痛苦呢。Ａ：可是我在
    這邊忙，不然你過來再打。Ｂ：好！」。
    及於同日11時27分通話內容：
    「Ｂ：我阿展啦（譯音）！我在第二個閃黃燈這。Ａ：好！
    Ｂ：我在這等你喔。Ａ：好！」。
    （以上譯文均見96年偵字第1278號偵查卷(一)第91至99頁）。
  (二)如附表二所示部分：
  (1)證人壬○○於96年3月12日警詢時證稱：伊有施用海洛因，
    伊最近一次施用海洛因係於96年1月22日在家中注射。伊所
    施用海洛因係向綽號「貓仔」、「阿弟」之甲○○購買，伊
    於95年11月間向綽號「貓仔」、「阿弟」之甲○○購買海洛
    因，交易地點在名間鄉啟智教養院旁高速公路涵洞、彰化縣
    二水橋下、彰化縣田中鎮附近高鐵橋下，每次交易金額都是
    買一千元。伊係使用門號0000000000號行動電話撥打「貓仔
    」之行動電話。（提示監聽譯文，於95年11月15日8時45分
    ，你以門號0000000000號撥打綽號「阿弟」行動電話000000
    0000號，談話內容何意思？）是「阿弟」本人接聽，000000
    0000號行動電話是「阿弟」本人持有。時談話內容係伊要向
    「阿弟」購買一千元海洛因，約在南投縣名間鄉炭寮村「真
    可口」檳榔攤交易。（提示監聽譯文，於95年11月15日11時
    50分你以門號0000000000號撥打綽號「阿弟」行動電話0000
    000000號，談話內容何意思？）是伊本人撥打，是「阿弟」
    本人接聽，伊要向「阿弟」購買一千元海洛因，約在彰化縣
    田中鎮工業區附近高鐵橋下交易。（提示監聽譯文，於95年
    11月20日8時57分，你以門號0000000000號撥打綽號「阿弟
    」行動電話0000000000號，談話內容何意思？）是伊本人撥
    打，是「阿弟」本人接聽，伊要向「阿弟」購買一千元海洛
    因，約在南投縣名間鄉啟智教養院旁高速公路涵洞交易。（
    提示監聽譯文，於95年11月20日16時5至8分，你以門號0000
    000000號撥打綽號「阿弟」行動電話0000000000號，談話內
    容何意思？）是伊本人撥打，是「阿弟」本人接聽，伊要向
    「阿弟」購買一千元海洛因，第一通係購買海洛因並約地點
    購買，第二通係到達彰化縣二水鄉某處橋下交易等語（見96
    年偵字第1278號偵查卷(三)第25至28頁）。
  (2)證人壬○○於原審審理時具結證稱：伊因於96年1月22日施
    用海洛因而經判刑，伊所施用海洛因係打電話跟一位綽號「
    阿成」（譯音）購買，有時託朋友購買，「（問於95年11月
    間是否有託被告購買海洛因或向被告購買海洛因？）沒有」
    、「（提示96年偵字第1278號偵查卷(三)第25至28頁證人壬○○警詢筆錄，該筆錄是否按照你當時回答內容所記載，並由
    你親自簽名？）是」、「（問：門號0000000000號行動電話
    是否你持用？）是」、「（提示臺灣南投地方法院檢察署96
    年偵字第1278號偵查卷(三)第33至36頁通訊監察譯文，是否你
    與別人通話之內容？）是」等語（見原審卷(一)第204至207頁
    ）。
  (3)依南投縣政府警察局通訊監察錄音譯文觀之，證人壬○○以
    門號0000000000號行動電話與被告甲○○所持用門號000000
    0000號行動電話，有下列通話內容：
  於95年11月15日8時45分34秒通話內容：
    「Ｂ：要去哪裡。Ａ：你在哪裡。Ｂ：家裡。Ａ：你下來檳
    榔攤這裡。Ｂ：好」。
  於同年月15日11時50分7秒通話內容：
    「Ｂ：我來高鐵了。Ａ：要幾瓶。Ｂ：一瓶。Ａ：你在高鐵
    等我，我馬上到」。
  於同年月20日8時57分29秒通話內容：
    「Ｂ：要去哪裡，我海仔（譯音）。Ａ：我在學校。Ｂ：小
    涵洞那裡」。
  於同年月20日16時5分41秒通話內容：
    「Ｂ：我到橋下了。Ａ：你到打給我。Ｂ：再二分鐘就到了
     」。
    及於同日16時8分34秒通話內容：
    「Ｂ：我開四公里了。Ａ：你過來一公里就看到我」。
    （以上譯文均見96年偵字第1278號偵查卷(三)第33至36頁）。
  (三)如附表三所示部分：
  (1)證人子○○於96年3月14日警詢時證稱：伊平日有施用海洛
    因，伊最近一次施用海洛因係於96年3月9日在家中廁所注射
    。伊所施用海洛因係向綽號「貓仔」、「阿弟」之甲○○所
    購買，交易金額為一千元。伊係用0000000000號電話撥打「
    貓仔」之行動電話。（提示監聽譯文，於95年11月15日9時
    16分，你以0000000000號電話撥打綽號「阿弟」行動電話00
    00000000號，談話內容何意思？）是「阿弟」本人接聽，00
    00000000號行動電話是「阿弟」本人持有。當時談話內容係
    伊要向「阿弟」購買一千元海洛因，約在南投縣集集鎮○○○道交易。（提示監聽譯文，於95年11月15日9時29分，你
    以0000000000號電話撥打綽號「阿弟」0000000000號行動電
    話，談話內容何意思？）是伊本人撥打，係「阿弟」本人接
    聽，伊要向「阿弟」購買一千元海洛因，約在南投縣集集鎮
    ○○○道交易等語（見96年偵字第1278號偵查卷(一)第177至
    180頁）。
  (2)證人子○○於96年3月14日檢察官訊問時具結證稱：伊最近
    一次施用海洛因係於96年3月10日下午2 點多在其住處廁所
    注射。伊於警詢所述實在。伊所施用海洛因，以前是跟「貓
    仔」甲○○購買。伊係用0000000000號電話撥打「貓仔」手
    機0000000000號與「貓仔」聯絡，約在位在南投縣集集鎮○○○○道，以一千元向「貓仔」購買等語（見96年偵字第12
    78號偵查卷(二)第194至197頁）。
  (3)證人子○○於原審審理時仍具結證稱：伊於95年11月間有施
    用海洛因。伊所施用海洛因係向別人買的，因為時間太久，
    伊現在已經忘記向誰購買。伊的毒品來源，跟伊以前在檢察
    官偵訊時講的一樣。（提示96年偵字第1278號偵查卷(二)第19
    4至198頁證人子○○偵訊筆錄，該筆錄是否按照你的意思記
    載？）有，伊有確認過才簽名的」等語（見原審卷(二)第14至
    16頁）。
  (4)依南投縣政府警察局通訊監察錄音譯文觀之，證人子○○以
    0000000000號電話與被告甲○○所持用門號0000000000號行
    動電話，有如下之通話內容：
  於95年11月15日9時16分24秒通話內容：
    「Ｂ：在哪裡。Ａ：集集。Ｂ：集集進去。Ａ：你以前來過
    這裡」。
  於同年日9時29分37秒通話內容：
    「Ｂ：我有看到前面有一台箱型車，你小心一點。Ａ：好」
    。
    （以上譯文均見96年偵字第1278號偵查卷(一)第183至184頁）
    。
  (四)如附表四所示部分：
  (1)證人丑○○於96年3月14日警詢時證稱：伊平日有施用海洛
    因，伊最近一次施用海洛因係於96年3月13日在住處廁所內
    注射。伊所施用海洛因係向綽號「貓仔」、「阿弟」之甲○○所購買，時間係95年7月至11月間，交易地點有彰化縣田
    中工業區附近紅綠燈下，交易金額為一千元。伊係用門號00
    00000000號行動電話撥打「貓仔」行動電話（提示監聽譯文
    ）0000000000號電話係伊向他人借來的，係伊本人撥打無誤
    ，也是「阿弟」本人接聽，伊要向他購買一張，意思是向他
    購買一千元海洛因，之後彰化縣田中鎮工業區附近紅綠燈下
    購得海洛因，門號0000000000號行動電話係「阿弟」本人持
    有等語（見96年偵字第1278號偵查卷(一)第120至122頁）。
  (2)證人丑○○於96年3月14日檢察官訊問時具結證稱：伊最近
    一次施用海洛因係於96年3月13日晚上7時30分許在住處廁所
    內以針筒注射。伊所施用海洛因，是跟綽號「貓仔」、「阿
    弟」之甲○○購買。伊平常係用門號0000000000號行動電話
    撥打他的門號0000000000號行動電話購買海洛因，約在位於
    彰化縣田中工業區，交易金額為一千元。（提示門號000000
    0000號通訊監察譯文，是否你向綽號「貓仔」、「阿弟」之
    人購買海洛因之交易情形？）對，這是伊到田中工業區向他
    購買海洛因的通話，當天伊還借了一支門號0000000000號行
    動電話跟他聯繫，一張是購買一千元海洛因等語（見96年偵
    字第1278號偵查卷(二)第107至109頁）。
  (3)證人丑○○於原審審理時具結證稱：伊所施用海洛因係向綽
    號「阿弟」之人購買的，「（問：是否認識剛才在庭之被告
    ？）認識，但之前只知道他叫『阿弟』」，我都打電話跟他
    聯絡，只見過一、二次面」、「（問：95年11月間是否有託
    被告購買海洛因或向被告購買海洛因？）我不知道他叫甲○○，我打電話去都說要找『阿弟』，我都是跟『阿弟』聯絡
    （你是否確定「阿弟」就是甲○○？）是，大家都叫他『阿
    弟』」、「（問：你在電話中如何跟『阿弟』聯絡買賣毒品
    的事情？）我在電話中跟『阿弟』說要買一包一千元的海洛
    因，雙方約好交貨地點」、「（問：提示96年偵字第1278號
    偵查卷(二)第108頁證人丑○○偵訊筆錄，該筆錄是否為你所
    為陳述並簽名？）是」、「（問：你說每次買一千元的海洛
    因，其數量在電話中如何稱呼？）用『壹張』代表」、「（
    問：你是否使用門號0000000000號、0000000000號行動電話
    與綽號『阿弟』男子聯絡？）是」、「（問：你是否曾於95
    年11月間向『阿弟』購買一包一千元的海洛因，約在彰化縣
    田中鎮工業區旁交貨，並完成交易？）有」等語（見原審卷
    (一)第207至211頁）。
  (4)依南投縣政府警察局通訊監察錄音譯文觀之，證人丑○○以
    門號0000000000號、0000000000號行動電話，與被告甲○○
    持用門號0000000000號行動電話之通話內容如下：
  於95年11月15日9時39分37秒通話內容：
    「Ｂ：我傑子（譯音）我拿到錢了。Ａ：你去魚池那裡。Ｂ
    ：要等很久嗎，我要趕去草屯。Ａ：我會先到」。
  於同年日9時41分48秒通話內容：
    「Ｂ：你說魚池那裡是哪裡。Ａ：往二水陸那裡。Ｂ：好」
    。
  於同日9時50分37秒通話內容：
    「Ｂ：阿兄，相信我。Ａ：我不要你騙我。Ｂ：你弄700量
    給我。Ａ：我不要你騙我」。
  於同日12時11分23秒通話內容：
    「Ｂ：我要在處理一張。Ａ：真的嗎？Ｂ：我錢夠嗎？。Ａ
    ：你要回我多少？Ｂ：200你要弄漂亮一點給我。Ａ：你在
    田中再打」。
  於同日12時37分50秒通話內容：
    「Ｂ：我到田中工業區。Ａ：你到加油站打給我。Ｂ：你弄
    漂亮一點給我。Ａ：好」。
    （以上譯文均見96年偵字第1278號偵查卷(二)第103至104頁）
    。
  (五)如附表五所示部分：
  (1)證人癸○○於96年3月14日檢察官訊問時具結證稱：伊最近
    一次施用海洛因係於96年3月10日7點多在南投縣南投市軍功
    橋堤防旁以針筒注射。伊所施用海洛因係向綽號「阿弟」之
    甲○○所購買。交易地點在彰化溪洲堤防旁，交易金額為一
    千元。伊係用門號0000000000號、0000000000號撥打甲○○
    所持用門號0000000000號行動電話與甲○○聯絡。「（提示
    門號0000000000號行動電話通訊監察譯文，是否你向甲○○
    購買海洛因之通話內容？）是」等語（見96年偵字第1278號
    偵查卷(二)第170至172頁）。
  (2)依南投縣政府警察局通訊監察錄音譯文觀之，證人陳衫祈以
    門號0000000000號、0000000000號行動電話與被告甲○○所
    持用門號0000000000號行動電話之通話內容如下：
  於95年11月15日14時39分5秒通話內容：
    「Ｂ：我方期（譯音，下同）。Ａ：我在田中這裡。Ｂ：好
     」。
  於同日14時52分53秒通話內容：
    「Ｂ：我方期。Ａ：那一支電話怪怪的。Ｂ：我不知道。Ａ
    ：你跟誰。Ｂ：我跟我太太。Ａ：你在哪裡。Ｂ：田中街上
    買筆要過去了。Ａ：你到田中工業區再打給我，我再跟你報
    路。Ｂ：加油站那裡嗎？Ａ：對」。
  於同日14時55分9秒通話內容：
    「Ｂ：我在加油站。Ａ：我叫我朋友跟你報路。C：加油站
    對面有一條路，你有看到嗎？那裡有一家釣蝦場，右邊有電
    動玩具，旁邊有一條巷子，那一條路一直進來二百公尺T字
    路往左轉，左邊進來二百公尺有土地廟，前面有一條路進來
    ，右邊高鐵這裡。Ｂ：我知道，我來過」。
  於同日14時58分44秒通話內容：
    「Ｂ：我在高鐵了。Ａ：我馬上到」。
  於同日15時3分47秒通話內容：
    「Ｂ：到了嗎，我在提了。Ａ：我到了」。
   （以上譯文均見96年偵字第1278號偵查卷(二)第164至165頁）
    。
  (六)如附表六所示部分：
  (1)證人乙○○於96年3月12日警詢時證稱：伊有施用海洛因，
    伊最近一次施用海洛因係於95年11月中旬。伊所施用海洛因
    係向綽號「貓仔」、「阿弟」之甲○○購買，伊於95年11月
    間向甲○○購買海洛因，交易地點位於名間鄉「溪仔媽」廟
    旁、啟智教養院旁高速公路涵洞，及彰化二水橋下、溪州鄉
    ○○道路，每次交易金額為一千元。伊係使用門號00000000
    00號打給「貓仔」。（提示監聽譯文，於95年11月19日9時
    16分，你以門號0000000000號撥打綽號「阿弟」行動電話00
    00000000號，談話內容何意思？）伊沒錢向「阿弟」購買海
    洛因，欲向他賒帳，但他不同意，叫伊再過30分鐘再打，是
    「阿弟」本人接聽，門號0000000000號是「阿弟」本人持有
    。（提示監聽譯文，於95年11月19日9時35分、於同日9時39
    分、於同日9時43分，你以門號0000000000號撥打綽號「阿
    弟」行動電話0000000000號，談話內容何意思？）係伊本人
    撥打，係「阿弟」本人接聽，伊要向他購買海洛因，第一通
    是要向他購買海洛因並約地點，第二通是到達約定地點並確
    認之，第三通係到達「溪仔媽」廟旁向「阿弟」購買一千元
    海洛因。（提示監聽譯文，於95年11月月19日14時19分、於
    同日14時46分、於同日14時54分，你以門號0000000000號撥
    打綽號「阿弟」行動電話0000000000號，談話內容何意思？
    ）係伊本人撥打，係「阿弟」本人接聽，伊要向他購買海洛
    因，第一通是要向他購買海洛因並約地點，第二通是到達約
    定地點並確認之，第三通是到達彰化縣溪洲鄉○○道路向「
    阿弟」購買一千元海洛因。（提示監聽譯文，於95年11月20
    日8時55分、於同日9時0分，你以門號0000000000號撥打綽
    號「阿弟」行動電話0000000000號，談話內容何意思？）係
    伊本人撥打，係「阿弟」本人接聽，伊向他購買海洛因，第
    一通係要向他購買海洛因並約地點，第二通是到達名間鄉啟
    智教養院旁高速公路涵洞交易，向「阿弟」購買一千元海洛
    因。（提示監聽譯文，於95年11月月21日12時54分、於同日
    13時42分，你以門號0000000000號撥打綽號「阿弟」行動電
    話0000000000號，談話內容何意思？）係伊本人撥打，係「
    阿弟」本人接聽，伊向他購買海洛因，第一通是要向他購買
    海洛因並約地點，第二通是到達彰化縣二水鄉天橋交易，向
    「阿弟」購買一千元海洛因等語（見96年偵字第1278號偵查
    卷(一)第205至209頁）。
  (2)證人乙○○於96年4月17日檢察官訊問時具結證稱：（提示
    門號0000000000號行動電話通訊監察譯文，於95年11月19日
    、20日、21日這幾通都是你持用門號0000000000號行動電話
    向綽號「貓仔」、「阿弟」之甲○○購買海洛因之通話內容
    ？）是。伊跟他買了幾次，每次交易金額一千元，交易地點
    在名間鄉「溪仔媽」廟、啟智學校、二水鄉橋下等語（見96
    年偵字第1278號偵查卷(三)第108至109頁）。
  (3)證人乙○○於原審審理時具結證稱：「（問：提示96年偵字
    第1278號偵查卷(三)第108至109頁證人乙○○偵訊筆錄，該筆
    錄是否你簽名？）是」、「（問：該偵訊筆錄是否你所回答
    ？）是的」等語（見原審卷(一)第213頁）。
  (4)依南投縣政府警察局通訊監察錄音譯文觀之，證人乙○○以
    門號0000000000號行動電話，與被告甲○○持用門號000000
    0000號行動電話之通話內容如下：
  於95年11月19日9時16分19秒通話內容：
    「Ｂ：阿弟，我大胖（譯音，下同），跟你商量一下，我早
    上都沒有錢，下午才有。Ａ：今天我第一攤生意，沒有辦法
    。Ｂ：晚一點，商量一下。Ａ：你再三十分鐘再打」。
    又於同日9時35分19秒通話內容：
    「Ｂ：阿弟，我大胖，去哪裡找你。Ａ：我在啟智學校這裡
    ，你來再打電話」。
    於同日9時39分53秒通話內容：
    「Ｂ：我在啟智學校。Ａ：你知道溪仔媽在哪裡嗎？Ｂ：我
    知道。Ａ：你來這裡。」。
    及於同日9時43分0秒通話內容：
    「Ｂ：弟，我在溪仔媽了。Ａ：我馬上到。Ｂ：哪一邊。Ａ
    ：路邊賣早點那裡。Ｂ：好」。
  於同年月19日14時19分40秒通話內容：
    「Ｂ：弟，我大胖，要去哪裡找你。Ａ：田中。Ｂ：好。」
    。
    又於同日14時46分50秒通話內容：
    「Ｂ：我大胖，我在加油站。Ａ：你往溪洲方向左邊，左轉
    進來盡頭堤防停下來。Ｂ：好。」。
    及於同日14時54分32秒通話內容：
    「Ｂ：我大胖，我開到提防了。Ａ：你在那裡等就好」。
  於同年月20日8時55分51秒通話內容：
    「Ｂ：弟，我阿明（譯音），你人在哪裡。Ａ：啟智學校。
    Ｂ：馬上過去。」。
    又於同日14時54分32秒通話內容：
    「Ｂ：我大胖，我開到堤防了。Ａ：你在那裡等就好。」。
    及於同日9時0分20秒通話內容：
    「Ｂ：我在學校門口。Ａ：你等一下我馬上到」。
  於同年月21日12時54分通話內容：
    「Ｂ：弟仔，我大摳（譯音），我要去哪裡找你。Ａ：我現
    在橋下唷！Ｂ：好！那我馬上過去。Ａ：你在哪？Ｂ：很快
    啦！等一下，三罐是一千元喔？Ａ：見面在說啦。Ｂ：嗯！
    」。
    及於同日13時9分通話內容：
    「Ｂ：弟仔，橋下是第1個還是第2個？Ａ：你到第2個再一
    直過來，在3、4公里再打給我；Ｂ：好。」 。
    （以上譯文均見96年偵字第1278號偵查卷(三)第96至102頁）
  (七)如附表七所示部分：
  (1)證人巳○○於96年3月9日警詢時證稱：伊有施用海洛因，伊
    最近一次施用海洛因係於96年1月初。伊所施用海洛因係向
    綽號「貓仔」之人購買，伊於95年11月間向「貓仔」購買海
    洛因，每次交易金額為一千元。伊係使用0000000000號或公
    用電話打給「貓仔」（提示監聽譯文，是否你於95年11月20
    日10時48分以0000000000號、於同日11時17分以000000000
    、於同日18時1分以0000000000號撥打門號0000000000號，
    談話內容何意思？）係伊本人撥打，係「貓仔」本人接聽，
    伊要向他購買一千元海洛因。門號0000000000號係「貓仔」
    持有。（你所稱綽號「貓仔」男子詳細年籍為何？）詳細年
    籍不詳，年約30歲左右，住在彰化縣田中鎮或二水附近。（
    提示編號一至八共八張照片供妳指認，何人是妳向他購買海
    洛因之「貓仔」？）經伊指認編號第五號男子（即被告甲○○）為綽號「貓仔」之男子。（提示甲○○照片，為上述照
    片一至八號之第幾號？）警方提供甲○○照片，經伊指認為
    五號、綽號「貓仔」男子沒錯，伊向他購買海洛因等語（見
    96年偵字第1278號偵查卷(一)第195至197頁）。
  (2)證人巳○○於96年4月19日檢察官訊問時具結證稱「（問：
    現在是因施用海洛因在台中女子戒治所戒治中？）是」、「
    （問：之前施用海洛因之來源？）向綽號「貓仔」買的」、
    「（問：提示卷附照片，『貓仔』即相片中編號五甲○○？
    ）是的」、「（問：向綽號『貓仔』甲○○購買海洛因之聯
    絡方式、交易金額、地點？）有時候用寅○○的電話或是公
    用電話撥打『貓仔』甲○○0000000000號行動電話，每次購
    買金額為一千元」、「（問：提示甲○○使用0000000000號
    行動電話通訊監察譯文，95年11月20日是否一天之內向他購
    買二次海洛因每次一千元？）有，但是哪一天，因為時間久
    了，伊忘記了，交易地點是在二水鄉天橋下和田中鎮工業區
    ○○○○道路等語（見96年偵字第1278號偵查卷(三)第114至
    115頁）。
  (3)證人巳○○於原審審理時具結證稱：伊因施用海洛因而在接
    受強制戒治，伊於95年11月間有施用海洛因；又「（問：提
    示96年偵字第1278號偵查卷(三)第113至115頁證人結文及偵訊
    筆錄，該證人結文及偵訊筆錄是否妳簽名？）是」、「（問
    ：該偵訊筆錄的內容是否妳所陳述？）是」、「（問：交易
    聯繫方式妳是否用寅○○的電話撥打？）是，因為都是在寅
    ○○家打的電話，寅○○叫伊講什麼伊就講什麼」、「（問
    ：筆錄中陳述95年11月20日購買二次海洛因的地點，二水鄉
    天橋下及田中鎮○○區○○道路，妳是否都有去？）都是伊
    跟寅○○去的」、「（問：這二次是否都是拿一千元購買海
    洛因？）是」、「（問：妳是否跟寅○○同居？）伊有一段
    時間住他家」、「（問：95年11月20日妳是否整天都和寅○○在一起？）是」、「（問：你們當天只有去過二水鄉與田
    中鎮購買毒品？）是」、「（問：提示96年偵字第1278號偵
    查卷(一)第201至203頁通訊監察譯文，該通訊監察譯文是否妳
    與別人通話的內容？）是」、「（問：妳當時是與何人通話
    ？）是寅○○先撥通電話，叫伊跟對方講什麼伊就照著講，
    寅○○說對方是『貓仔』（台語）」等語（見原審卷(一)第22
    1至225頁）。
  (4)依南投縣政府警察局通訊監察譯文表記載，證人巳○○以00
    00000000、000000000電話，與被告甲○○持用門號0000000
    000號行動電話之通話內容如下：
  於95年11月20日10時5分10秒通話內容：
    「Ｂ：貓仔。Ａ：我阿弟。Ｂ：你能救我一下。Ａ：不可能
    。Ｂ：我身體不行。Ａ：我自己沒在用，你也不要騙我」。
    又於同日10時12分38秒通話內容：
    「Ｂ：我很痛苦。Ａ：你叫阿點（譯音）領錢，我要忙了」
    。
    於同日10時48分56秒通話內容：
    「Ｂ：在哪裡，我跟阿典（譯音）過去。Ａ：橋下，要處理
    多少。Ｂ：一張」。
    於同日11時17分5秒通話內容：
    「Ｂ：弟仔，再三分鐘到橋下。Ａ：橋下過來三至四公里就
    看到我」。
  於同年月20日18時1分29秒通話內容：
    「Ｂ：你可以等到七點嗎？Ａ：七點啊，我等。Ｂ：不要關
    機，田中啊。Ａ：了解」。
    （以上譯文均見96年偵字第1278號偵查卷(一)第201至203頁）
    。
  (八)如附表八所示部分：
  (1)證人卯○○於96年3月14日警詢時證稱：伊自88年間起開始
    施用毒品，伊最後一次施用海洛因係於95年11月25日14時許
    在家裡。伊所施用海洛因係向綽號「阿弟」之甲○○所購買
    ，於95年11月20日中午12點多，在彰化縣二水鄉天橋下芭樂
    園，以一千元向「阿弟」購買一小包。伊係用門號00000000
    00號電話及門號0000000000號電話撥打「阿弟」行動電話00
    00000000號，「阿弟」指定地點後相約取得毒品。伊於95年
    11月20日12時許在彰化縣二水鄉天橋下芭樂園，以一千元向
    甲○○購買一包海洛因等語（見96年偵字第1278號偵查卷(一)
    第144至147頁）。
  (2)證人卯○○於96年3月14日檢察官訊問時具結證稱：伊最後
    一次施用海洛因係於95年11月25日在住處以針筒注射。伊所
    施用海洛因係跟綽號「阿弟仔」之甲○○購買。伊平常係用
    門號0000000000號行動電話、0000000000號電話，撥打他門
    號0000000000號行動電話，約在彰化縣二水鄉天橋下芭樂園
    交易，交易金額為一千元等語（見96年偵字第1278號偵查卷
    (二)第147至150頁）。
  (3)證人卯○○於原審審理時具結證稱：伊於95年11月間有施用
    海洛因。伊所施用海洛因係向甲○○購買的。（如何與甲○○聯絡？）伊打電話和甲○○聯絡。（你如何在電話中和甲○○聯絡購買毒品之種類及數量？）伊在電話中說要找甲○○，和他約在那裡見面，他就知道伊要買海洛因，到了約定
    地點，伊才拿一千元給甲○○，向他買一包海洛因。（提示
    96年偵字第1278號偵查卷(二)第147至151頁證人卯○○偵訊筆
    錄，該筆錄有無按照你意思記載？）有記載的都實在等語（
    見原審卷(二)第12至14頁）。
  (4)依南投縣政府警察局通訊監察錄音譯文觀之，證人卯○○以
    門號0000000000號行動電話、0000000000號電話，與被告甲○○持用門號0000000000號行動電話之通話內容如下：
  於95年11月20日11時55分11秒通話內容：
    「Ｂ：阿弟，我黑人（譯音，下同），我去找你。Ａ：我在
    芭樂園溪底這裡」。
  於同年日12時22分34秒通話內容：
    「Ｂ：阿弟，我黑人，我在橋下。Ａ：橋下過來一公里等」
    。
  於同日12時24分51秒通話內容：
    「Ｂ：阿弟，你怎麼一直開過去。Ａ：你在橋下等我就好我
    不要你騙我」。
    （以上譯文均見96年偵字第1278號偵查卷(一)第148至149頁）
    。
  (九)如附表九所示部分：
  (1)證人辰○○於96年3月14日警詢時證稱：伊有施用海洛因，
    伊最近一次施用海洛因係於96年3月14日4時許在家中注射。
    伊所施用海洛因係向綽號「阿弟」之甲○○購買，交易金額
    為一千元。伊係使用門號0000000000號行動電話撥打「阿弟
    」行動電話聯繫購買海洛因。（提示監聽譯文，於95年11月
    21日9時14分，你以門號0000000000號撥打綽號「阿弟」行
    動電話0000000000號，談話內容何意思？）是「阿弟」本人
    接聽，0000000000號行動電話係「阿弟」本人持有，當時談
    話內容係伊要向「阿弟」購買一千元海洛因，約在南投縣名
    間鄉○○路魚池邊交易等語（見96年偵字第1278號偵查卷(一)
    第102至104頁）。
  (2)證人辰○○於96年3月14日檢察官訊問時具結證稱：伊最近
    一次施用海洛因係於96年3月14日3、4點在住處施打。伊所
    施用海洛因，是跟綽號「阿弟」、「大仔」之甲○○購買。
    伊平常係用門號0000000000號行動電話，撥打「阿弟」0000
    000000號行動電話，都在南投縣名間鄉○○路魚池邊交易，
    每次交易金額為一千元等語（見96年偵字第1278號偵查卷(二)
    第88至90頁）。
  (3)證人辰○○原審審理時具結證稱：伊於95年11月間應該有施
    用海洛因；（提示96年偵字第1278號偵查卷(二)第88至91頁證
    人辰○○偵訊筆錄及結文，該筆錄是否你在檢察官前的回答
    ？）是。（該偵訊筆錄及證人結文是否你所簽名？）是的。
    （提示96年偵字第1278號偵查卷(二)第76至77頁通訊監察譯文
    ，該譯文是否你與別人通話內容？）是等語（見原審卷(一)第
    218至221頁）。
  (4)依南投縣政府警察局通訊監察錄音譯文觀之，證人辰○○以
    門號0000000000號行動電話，與被告甲○○持用門號000000
    0000號行動電話之通話內容如下：
  於95年11月21日9時14分通話內容：
    「Ｂ：你現在去，要在哪等？Ａ：不然你到魚池再打給我，
    我不用手機，你在那等就好。Ｂ：你差不多哪時候到？Ａ：
    五分鐘就到」、及「Ａ：你說怎樣？Ｂ：溪底橋下面那條路
    阿，往二水那條．．．。Ａ：要往那裡去喔！Ｂ：嗯！Ａ：
    好啦」。
  於同年月22日12時4分通話內容：
    「Ｂ：我現在過去找你。Ａ：好阿！」。
    （以上譯文均見96年偵字第1278號偵查卷(二)第76至77頁）。
  (十)如附表十所示部分：
  (1)證人丙○○於96年4月12日警詢時證稱：伊向綽號「董仔」
    之男子購買毒品。（你平常使用何電話與他人聯絡？）伊都
    使用0000000000號電話和公用電話與外界聯繫。（提示監聽
    譯文，0000000000號與0000000000號聯絡購毒事宜，是否為
    你所撥打？）係伊撥打的沒錯。（綽號「董子」真實姓名為
    何？如何聯絡？）我不知道他真實姓名，伊都是打他手機與
    他聯絡。（提示編號一至八共八張照片供妳指認，你所稱「
    董仔」可能未列在表列中，請你指認表列中何人為販賣海洛
    因給你之人？）編號第五號為伊所稱「董仔」即賣給伊毒品
    之人（即被告甲○○）。（提示甲○○照片供你指認，該員
    是否你所稱「董仔」與販賣給你海洛因之人？）是的。（提
    示通訊監察譯文，你稱「我剛交保回來等等有幾百拿幾百，
    你在用一點點給我」係指何事？）是向他購買毒品的事等語
    （見96年偵字第1278號偵查卷(三)第66至68頁）。
  (2)證人丙○○於96年4月12日檢察官訊問時具結證稱：（警訊
    指稱你的毒品來源是向綽號「董仔」的甲○○所購買？）是
    ，沒錯，伊係向他購買海洛因。（提示0000000000號通訊監
    察譯文，95年11月21日你是否用住處0000000000號電話或公
    用電話000000000號撥打「董仔」甲○○所持用0000000000
    號行動電話購買毒品？）是，沒錯。（這次交易金額、地點
    、數量？）伊跟他買過數次，每次交易金額五百或一千元不
    等，這一次到底是買五百或一千元，伊現在不記得了，交易
    地點在二水鄉彰雲大橋下等語（見96年偵字第1278號偵查卷
    (三)第77至78頁）。
  (3)依南投縣政府警察局通訊監察錄音譯文觀之，證人丙○○以
    0000000000號、000000000電話，與被告甲○○持用門號000
    0000000號行動電話之通話內容如下：
  於95年11月21日15時56分通話內容：
    「Ｂ：我跟你說喔！不要給橋下紙廠那，剛交保回來而已，
    不要去拿鐵，會被警察抓喔。Ａ：怎麼說？Ｂ：真的不要去
    啦！Ａ：工廠那哪有鐵堆。Ｂ：哪沒有！那裡鐵很多，給你
    拿三個月也拿不完。Ａ：我不知道說。Ｂ：我剛交保回來，
    等等有幾百拿幾百，你在用一點給我。Ａ：這樣最少要切一
    半喔。Ｂ：這樣看我能用幾百，我在跟你拿啦。Ａ：好啊」
    。
  於同日17時16分通話內容：
    「Ｂ：我阿華啦（譯音），  我比較不順而已，都要二百。
    Ａ：什磨？Ｂ：你用那個比較不純的，我還在難過」。
    （以上譯文均見96年偵字第1278號偵查卷(三)第72至73頁）。
  (十一)如附表十一所示部分：
  (1)證人午○○於96年3月14四日警詢時證稱：伊有施用海洛因
    ，最近一次係於96年3月8日中午在南投縣名間鄉火車站附近
    吸食海洛因。伊係向綽號「大仔」之人購買海洛因，每次購
    買五百元，時間在95年11月間，地點在名間鄉「7」超商旁
    。伊都以家裡電話0000000000號打給「大仔」。（提示監聽
    譯文，你於95年11月22日9時55分以0000000000號打「大仔
    」行動電話0000000000號，談話內容何意？）係伊託朋友「
    阿志」（譯音，下同）撥打，對方「大仔」本人接聽，伊要
    向他購買海洛因，購買地點係伊與「阿志」到名間鄉後，以
    共用電話打給他相約在名間鄉「7」超商旁，伊向「大仔」
    購買五百元海洛因。伊託「阿志」打0000000000號電話，伊
    與他一同前往購買等語（見96年偵字第1278號偵查卷(一)第13
    2至135頁）。
  (2)證人午○○於96年3月14日檢察官訊問時具結證稱：伊平常
    所施用海洛因係跟「大仔」買的。伊係用0000000000號打他
    的0000000000號行動電話，都在名間的「7-11」超市前交易
    ，每次交易金額為五百元，伊打過二次，一次係公用電話打
    的。（提示卷附照片，你所稱「大仔」是否就是你剛才指認
    甲○○無誤？）是。（阿治是否你編出來的？）電話是伊打
    的，阿治是跟伊一起去的。（提示0000000000號行動電話通
    訊監察譯文，劃黃色螢光筆部分是否即你與「大仔」聯絡購
    買海洛因交談內容？）是等語（見96年偵字第1278號偵查卷
    (二)第126至128頁）。
  (3)證人午○○於原審審理時具結證稱「（問：提示96年偵字第
    1278號偵查(二)第125至129頁證人午○○結文及偵訊筆錄，該
    證人結文與訊問筆錄是否都是你簽名？）是」、「（問：該
    訊問筆錄的內容是否都是你所回答？）是」等語（見原審卷
    (一)第215至218頁）。
  (4)依南投縣政府警察局通訊監察錄音譯文觀之，證人午○○所
    使用0000000000電話，與被告甲○○持用門號0000000000號
    行動電話，於95年11月22日9時55分通話內容：
    「Ｂ：你好！Ａ：你好！你人在哪？Ｂ：在艾寮。Ａ：艾寮
    在哪。Ｂ：靠近名間這。Ａ：不然你到名間再打。Ｂ：名間
    喔！好！」等語（見96年偵字第1278號偵查卷(二)第118頁）
    。
  (十二)如附表十二所示部分：
  (1)證人己○○於96年3月14日警詢時證稱：（警方於96年3月14
    日凌晨1時0分持搜索票在南投縣名間鄉田仔村田仔巷50號，
    你是否同意後再簽署同意搜索書同意警方夜間搜索？警方搜
    得何物？）伊同意警方夜間搜索，警方於南投縣名間鄉田仔
    村田仔巷50號1樓房間內香菸盒搜得2小包白色粉末，其中1
    包係海洛因，另1包係糖粉，海洛因係伊於96年3月13日17時
    在南投市城隍廟，以九千元向綽號「貓仔」男子購得。（提
    示指認犯罪嫌疑人紀錄表內計有八名，請指認何人是綽號「
    貓仔」之男子？）編號五（即被告甲○○）無誤。（提示甲○○口卡，是否為你所指認，你向他購買毒品之人？）是他
    無誤等語（見96年偵字第1278號偵查卷(一)第65至70頁）。
  (2)證人己○○於96年3月14日檢察官訊問時具結證稱：（是否
    今日凌晨1時在現居所被警方持搜索票查獲你持有海洛因？
    ）是。伊最近一次施用海洛因係於96年3月13日晚上8點多在
    現住處房間內以針筒注射。（平日施用海洛因向何人購買？
    如何交易？交易次數、金額、地點？）向綽號「貓仔」的人
    購買，伊平常以0000000000號撥打他的0000000000號，最近
    一次係於96年3月13日下午5點多在南投市城隍廟向他購買九
    千元，即查獲之2小包海洛因。（提示卷附相片，編號五男
    子就是你向他購買海洛因綽號「貓仔」或「阿弟」男子？）
    是等語（見上開96年偵字第1278號偵查卷(二)第40至42頁）。
  (3)證人己○○於原審審理時具結證稱「（問：提示96年偵字第
    1278號偵查卷(二)第39至42頁證人己○○偵訊筆錄及結文，這
    份偵訊筆錄內容與你剛才所述不符，這份偵訊筆錄是否有依
    照你的意思記載？）有」、「（問：這一份證人結文是否你
    所簽名？）是」等語（見原審卷(二)第18頁）。
  (4)又警方確於96年3月14日凌晨1時0分持搜索票在當時證人己○○位於南投縣名間鄉田仔村田仔巷50號居住處扣得2小包
    白色粉末，均含海洛因成分，合計淨重2.07公克，有法務部
    調查局96年4月20日調科壹字第09623035260號鑑定書在卷可
    稽（見96年偵字第1278號偵查卷(三)第129頁）。
  (十三)查毒品交易之買賣雙方，具有對向性之關係，施用毒品者供
    出其毒品來源時，固有適用毒品危害防制條例第17條規定減
    輕其刑之機會，惟如附表一至十二所示向被告購買毒品之證
    人等雖有施用第一級毒品之犯行，然其等於警、偵訊或原審
    審理中供述如何向被告購買海洛因等情，均未獲邀任何寬典
    ，其等自無嫁禍被告而虛偽陳述其毒品來源之必要；且上揭
    證人等與被告間均無怨隙，不致故為不利被告之陳述，而被
    告確於上揭時間持用門號0000000000號、0000000000號行動
    電話，已見前述，可知被告確於上揭時間有利用前開電話與
    如附表一至十二所示證人等通聯之情事，上揭證人等自無指
    認錯誤之情事；又上揭證人等於警、偵訊或原審審理中就如
    何與被告聯絡及關於買受第一級毒品之時間、地點等細節均
    先後證述明確，所述交易之次數、日期、地點，與前揭通訊
    監察錄音時間及譯文內容大致相符，足認如附表一至十二所
    示證人等於警、偵訊或原審審理中之陳述具憑信性。
  (十四)綜上說明本院認定被告各次販賣情節如下：
  (1)證人寅○○於如附表一所示時間、地點分別向被告購買海洛
    因，共計7次，被告得款三千五百元。至證人寅○○供述其
    向被告購買海洛因之價格為「每次交易金額為五百或一千元
    不等」，依罪疑惟輕原則，以最有利於被告之方式計算，應
    認證人寅○○向被告購買七次海洛因，每次交易金額為五百
    元（前開與證人寅○○相關之通聯記錄，均未提到販賣毒品
    之價格為多少，故無法據此認定每次交易之實際金額，而以
    最有利於被告之方式計算）。
  (2)證人壬○○於如附表二所示時間、地點分別向被告購買海洛
    因，共計4次，被告得款四千元。至證人壬○○於原審審理
    證述其未於95年11月間向被告購買海洛因云云，應係事後迴
    護之詞，不可採信。至被告請求勘驗證人壬○○於警訊中之
    錄音光碟部分，經本院勘驗結果，該光碟勘驗至17分20秒時
    就中斷，沒有再繼續錄影、錄音，證人壬○○所供述的內容
    是到彰化縣二水鄉的橋下交易為止等情，有本院勘驗筆錄在
    卷可稽（見本院卷(一)第101頁）。因此本院就該無錄音、錄
    影部分，即無從予以勘驗，併此說明（按依刑事訴訟法第10
    0條之1規定，僅就對被告之訊問，應全程連續錄音；必要時
    ，並應全程連續錄影；惟對於證人訊問部分，並無規定應全
    程連續錄音、錄影，故本件有關證人壬○○訊問部分，縱未
    全程連續錄音、錄影，對其證據能力仍無影響。）
  (3)證人子○○於如附表三所示時間、地點向被告購買海洛因1
    次，被告得款一千元。被告辯稱證人子○○係配合警察之要
    求而為指認被告云云，惟證人子○○於檢察官訊問及原審審
    理均未提及此事，被告所辯前詞，顯非可採。
  (4)證人丑○○於如附表四所示時間、地點向被告購買海洛因1
    次，被告得款一千元。被告辯稱證人丑○○與其有宿怨而故
    意誣陷，且證人丑○○所為證述上開與監聽譯文不符云云，
    惟被告均未提出任何證據足資證明證人丑○○與其有何宿怨
    致故意誣陷，或錄音譯文有何不符之情形，以供本院審酌，
    被告所辯尚不可採。
  (5)證人癸○○於如附表五所示時間、地點向被告購買海洛因1
    次，被告得款一千元。被告辯稱證人癸○○係配合警察之要
    求而為指認被告云云，惟證人癸○○於偵訊及原審審理時均
    未證述有何配合警察要求而為指認被告之情事，被告所辯前
    詞，顯非可採。至證人癸○○於原審審理時到庭陳稱「（問
    ：本件被告涉嫌販賣毒品，依起訴書記載，被告販賣的對象
    包括你在內，你是否願意就相關事項作證？）因為時間經過
    太久了，我怕記憶有誤，回答的與事實不符，所以我拒絕作
    證」等語（見原審卷(二)第108至109頁），可知證人癸○○於
    原審審理時係因時隔日久恐對案情記憶不清致所述內容與事
    實不符而拒絕陳述，尚無從執為有利於被告之認定，附此敘
    明。
  (6)證人乙○○於如附表六所示時間、地點分別向被告購買海洛
    因4次，被告得款四千元。被告辯稱證人乙○○與其有宿怨
    而故意誣陷云云，不可採信。至證人乙○○於原審及本院審
    理中均曾證稱：戊○○向伊借手機與甲○○聯絡購買海洛因
    ，後來伊騎機車載戊○○去拿海洛因，是甲○○將海洛因拿
    給戊○○，不是伊要購買海洛因云云。惟證人乙○○如何以
    如附表六所示電話與被告洽談各次交易細節，又如何由被告
    交付海洛因各1包，各次並分別向乙○○收取一千元價金等
    情，業據證人乙○○於警、偵訊中證述明確，彼時證人乙○○均未證稱尚有「戊○○」其人，已難遽信係「戊○○」向
    被告購買毒品，況倘上開4次交易之購買毒品者係「戊○○
    」，豈可能均由乙○○與被告洽談交易細節？又本件有關監
    聽錄音帶部分，經本院當庭勘驗結果，因錄音帶聲音非常吵
    雜，雖可隱約聽到對話的內容，但是音質不佳，聲音太小，
    無法辨識對話的內容及對話者的聲音是何人所為，此有本院
    勘驗筆錄在卷可稽（見本院卷(二)第68頁）；且本院將前開監
    聽錄音帶送請內政部警政署刑事警察局鑑定，亦認各通語音
    樣品或品質不佳，或數量不足，不符鑑定需求，而無法鑑定
    ，亦有該局98年1月6日刑鑑字第0970183568號函附卷可稽（
    見本院卷(三)第40至41頁）。故依照前開勘驗及鑑定之結果尚
    無法證明證人乙○○事後所稱之情形為真正。故證人乙○○
    事後於原審及本院審理中改稱，該通聯係被告與「戊○○」
    間之通話，並非其所為云云，與常情有違，不可採信，附此
    敘明。
  (7)證人巳○○於如附表七所示時間、地點分別向被告購買海洛
    因2次，被告得款二千元。至證人巳○○於原審審理時改稱
    「（問：妳施用海洛因的來源？）都是託朋友寅○○去幫忙
    買，有時候是寅○○帶我一起去買，都是寅○○與對方接洽
    ，我和寅○○一起去的時候，是寅○○騎機車載伊，對方開
    車來，對方長相我沒有看得很清楚，對方車內有兩、三個人
    ，不知道到底向誰購買」云云，惟證人巳○○於警詢、偵訊
    時均詳細證述其向被告購買海洛因之聯絡方式，及交易之次
    數、日期、地點、金額，且上開證詞關於交易海洛因之日期
    、地點、金額，與上開通訊監察譯文表記載證人巳○○使用
    上開室內電話，與被告甲○○所持用上開門號0000000000號
    行動電話之通話之時間、次數及內容均大致相符，倘證人巳
    ○○不清楚上開2次交易之對象是否為被告，豈可能均由巳
    ○○與被告洽談交易細節？證人巳○○事後於原審審理改詞
    所述，應係迴護被告之詞，自無從採為有利被告之認定。
  (8)證人卯○○於如附表八所示時間、地點向被告購買海洛因1
    次，被告得款一千元。被告辯稱證人卯○○係配合警察之要
    求而為指認被告，且卯○○所為證述與監聽譯文不符云云，
    顯係卸責之詞，不可採信。
  (9)證人辰○○於如附表九所示時間、地點分別向被告購買海洛
    因2次，被告得款二千元。至證人辰○○於原審審理改詞證
    稱其係配合警察之要求而為指認被告，其未於95年11月間向
    被告購買海洛因云云，惟證人辰○○於檢察官偵訊時已詳細
    證述其向被告購買海洛因之聯絡方式，及交易地點、金額，
    並未提及其配合警察之要求而為指認被告，則證人辰○○此
    部分之證述，應係事後迴護之詞，尚非可採。
  (10)證人丙○○於如附表十所示時間、地點向被告購買海洛因1
    次，被告得款五百元。至證人丙○○所述其向被告購買海洛
    因之價格為「五百或一千元不等」，依罪疑惟輕原則，以最
    有利於被告之方式計算，應認證人丙○○向被告購買海洛因
    之交易金額為五百元（前開與證人丙○○相關之通聯記錄，
    未提到販賣毒品之價格為多少，故無法據此認定交易之實際
    金額，而以最有利於被告之方式計算）。
  證人午○○於如附表十一所示時間、地點向被告購買海洛因
    1次，被告得款五百元。至證人午○○於原審審理證述其未
    曾向被告購買海洛因，於警詢時警察叫伊要指認被告甲○○
    ，所以伊才指認相片說是向被告甲○○購買云云，惟查證人
    午○○於檢察官偵訊時已明確指認係向被告購買海洛因，並
    詳細證述向被告購買海洛因之聯絡方式，及交易日期、地點
    、金額，並未說明有何誣指被告之情事，故證人午○○事後
    於原審審理改詞所述，應係迴護被告之詞，自無從採為有利
    被告之認定。
  證人己○○於如附表十二所示時間、地點向被告購買海洛因
    1次，被告得款九千元。至證人己○○於原審及本院審理中
    審理改詞證稱其係託被告甲○○向別人購買海洛因，不是直
    接向被告甲○○購買，且被告因與己○○之太太丁○○交往
    密切，致己○○對被告心生怨懟，因而誣指被告販賣毒品云
    云。惟查；證人己○○於警詢、偵訊時均已詳細證述其向
    被告購買海洛因之聯絡方式，及交易之日期、地點、金額，
    且其前後陳述內容均大致相符，且警方於96年3月14日凌晨1
    時0分持搜索票在當時證人己○○位於南投縣名間鄉田仔村
    田仔巷50號居住處，確實扣得海洛因2小包（合計淨重2.07
    公克），足信證人己○○於警詢、偵訊時之陳述並非虛言。
    被告雖提出證人丁○○寫給被告之書信，用以證明被告與
    證人丁○○間關係密切云云，惟證人己○○證稱，其未看過
    前開丁○○寫給被告之書信，於本件被查獲之前亦不知道丁○○與被告間交往之情形，且與被告間並無任何嫌隙等語（
    見本院卷(二)第131至132頁）。既然證人己○○與被告間無任
    何嫌隙，且於警、偵訊時尚不知丁○○與被告間交往之情形
    ，即難認證人己○○於警、偵訊時有何誣攀被告之動機與目
    的。雖被告辯稱其於96年3月13日當天下午與丁○○一同
    騎乘機車，至南投市○○○街11號庚○○所開設之「泰承租
    車行」承租車牌號碼YY-7298號自用小客車，當天是開車離
    開，並將該機車停放在前開「泰承租車行」內，故伊不可能
    騎乘機車前往與己○○交易，並舉證人丁○○、庚○○為證
    ，及提出汽車租賃約定書等。惟查，證人丁○○、庚○○於
    本院所為之證述及汽車租賃約定書，雖可證明被告於96年3
    月13日下午2時15分許，確實有向「泰承租車行」租得車牌
    號碼YY-7298號自用小客車使用，當天被告是開車離開，而
    將其所騎乘之機車擺放在「泰承租車行」內之事實，然本件
    被告販賣毒品之時間係在96年3月13日下午5時多，當時被告
    已離開「泰承租車行」，且此時證人丁○○並未乘坐被告所
    租得之前開車輛，業據證人丁○○證述在卷（見本院卷(二)第
    134 頁背面），因此證人丁○○、庚○○所為之證述，亦無
    法採為有利被告之認定。至被告雖將其所騎乘之機車擺放在
    「泰承租車行」內，被告斯時固無法騎乘該機車，做為販賣
    毒品之工具，然本件尚無法排除被告有向他人借得機車騎用
    之情事，因此，尚不得以此即否認被告有販賣毒品予證人己○○之事實。綜上，證人己○○事後於原審及本院審理中
    改詞所述，應係迴護被告之詞，無從採為有利被告之認定；
    且被告於本院所提出之證據亦無法採為有利被告之認定，附
    此敘明。
  按販賣毒品罪，並不以販入之後復行賣出為構成要件，只須
    以營利為目的將毒品購入或將之賣出，有一於此，其犯罪即
    已完成。至意圖販賣而持有毒品罪，則係行為人原無販賣營
    利之意圖，於購入或因其他原因取得毒品後，始另行起意販
    賣營利者而言。最高法院95年度台上字第3574號判決參照。
    次按按販賣毒品之所謂販賣行為，係行為人基於營利之目的
    ，而販入或賣出毒品而言。販賣毒品者，其主觀上須有營利
    之意圖，且客觀上有販賣之行為，即足構成，至於實際上是
    否已經獲利，則非所問。又以政府為杜絕毒品之氾濫，對於
    查緝施用及販賣毒品之工作，無不嚴加執行，販賣毒品罪又
    係重罪，設若無利可圖，衡情一般持有毒品之人當無輕易將
    所持有之海洛因轉讓他人而甘冒於再次向他人購買時，有被
    查獲移送法辦危險之理。且毒品海洛因可任意分裝或增減其
    份量，而每次買賣之價量，亦隨時隨雙方關係之深淺、當時
    之資力、需求程度及對行情之認知等因素，機動的調整，因
    之販賣之利得，除經坦承犯行，或價量均臻明確外，委難察
    得實情，職是之故，縱未確切查得販賣賺取之實際差價，但
    除別有事證，足認係按同一價格轉讓，確未牟利外，尚難執
    此認非法販賣之事證有所不足，致知過坦承者難辭重典，飾
    詞否認者反得逞僥倖，而失情理之平。本件本院雖未能明確
    查出被告販入售出之價差、量差，然依前揭說明，被告倘非
    具營利意圖，衡情其自可對上揭購毒者告知毒品之購買來源
    ，由上揭購毒者自行前往購買已足，當無必要多次與上揭購
    毒者以現金之方式交易，被告顯具有意圖營利販賣海洛因之
    犯意，亦堪認定。
四、綜據上述，本件被告所辯，均屬事後圖卸責之詞，難以採信
    。本件事證已臻明確，堪信被告確有如附表一至十二所示販
    賣第一級毒品海洛因之犯行，應依法論科。
參、論罪之說明：
一、按海洛因為毒品危害防制條例第2條第2項第1款明定列管之
    第一級毒品，任何人非經許可，不得持有、販賣。茲對被告
    論罪說明如下：
  (一)核被告所為，均係犯毒品危害防制條例第4條第1項之販賣第
    一級毒品罪。被告各次販賣海洛因前持有第一級毒品海洛因
    之低度行為，均為各次販賣第一級毒品海洛因之高度行為所
    吸收，均不另論罪。
  (二)查刑法於94年2月2日修正公布，刪除第56條所定連續犯之規
    定，自95年7月1日施行。而基於概括之犯意，連續數販賣毒
    品之行為，於刑法修正刪除連續犯規定之前，均依連續犯論
    以一罪。此次刑法第56條修正理由之說明，謂「對繼續犯同
    一罪名之罪者，均適用連續犯之規定論處，不無鼓勵犯罪之
    嫌，亦使國家刑罰權之行使發生不合理之現象」、「基於連
    續犯原為數罪之本質及刑罰公平原則之考量，爰刪除有關連
    續犯之規定」等語，即係將本應各自獨立評價之數罪，回歸
    本來就應賦予複數法律效果之原貌。而觀諸毒品危害防制條
    例所定之販賣毒品罪之構成要件文義，尚無從認定立法者本
    即預定該犯罪之本質，必有數個同種類行為而反覆實行之集
    合犯行，故販賣毒品罪，難認係集合犯。因此，就刑法修正
    施行後多次販賣毒品之犯行，採一罪一罰，始符合立法本旨
    （最高法院97年度台上字第99號判決意旨參照）。被告所為
    分別如附表一至十二所示各次販賣毒品犯行，犯罪時間均為
    95年7月1日以後，係於刑法修正刪除連續犯規定之後所犯，
    依照上開說明，應以一罪一罰予以獨立評價。則被告所為分
    別如附表一至十二所示各次販賣第一級毒品犯行（總共為26
    次），均犯意各別，行為互殊，應予分論併罰。
  (三)按販賣第一級毒品罪之法定刑為死刑或無期徒刑，然同為販
    賣第一級毒品之人，其原因動機不一，犯罪情節未必盡同，
    或有大盤毒梟者，亦有中、小盤之分，甚或僅止於吸毒者友
    儕間為求互通有無之有償轉讓者亦有之，其販賣行為所造成
    危害社會之程度自屬有異，法律科處此類犯罪，所設之法定
    最低本刑卻同為「死刑或無期徒刑」，不可謂不重。於此情
    形，倘依其情狀處以較輕之徒刑，即足以懲儆，並可達防衛
    社會之目的者，自非不可依客觀之犯行與主觀之惡性二者加
    以考量其情狀，是否有可憫恕之處，適用刑法第59條之規定
    酌量減輕其刑，期使個案裁判之量刑，能斟酌至當，符合比
    例原則。本件被告販賣第一級毒品，各次販賣之毒品價量均
    不多，顯見其販賣之數量及獲取之利益均非龐大，尚非惡性
    極重之大毒梟，倘予以宣告法定最低度刑期仍嫌過重，難謂
    符合罪刑相當性及比例原則，更無從與大毒梟之惡行有所區
    隔，客觀上足以引起一般之同情，其各次犯罪情狀尚有可憫
    之處，爰依刑法第59條規定，均酌量減輕其刑。
肆、原審判決有違誤及科刑之說明：
一、原審予以論罪科刑，固非無見，惟刑法修正施行後多次販賣
    毒品之犯行，應採一罪一罰，始符合立法本旨，已見前述。
    (一)原審判決略謂「集合犯係指若該犯罪行為態樣，本質上原
    具有反覆、延續實行之特徵」，資為認被告所為僅成立毒品
    危害防制條例第4條第1項販賣第一級毒品2罪，揆諸前揭說
    明，自有適用法律不當之違誤（亦即原審將原審判決犯罪事
    實欄一、（一）（1）至（25）等25罪部分僅論以一罪部分
    認定有誤）。(二)至原審判決一、（二）犯罪所得九千元部分
    認為未扣案，並將扣案之第一級毒品海洛因1包（淨重0.25
    公克）、第一級毒品海洛因（合計淨重2.07公克）、第一級
    毒品海洛因殘渣袋2只，均沒收銷燬；及將海洛因之外包裝
    袋1只、吸管分裝杓2支、分裝夾鍊袋30個、密封罐壹個，均
    沒收等亦有未洽，理由詳如後述；被告提起上訴仍執陳詞否
    認犯罪，自無理由，惟原判決既有上開可議之處，自應由本
    院將原判決予以撤銷改判。
二、茲說明對被告科刑之理由如下：
  (一)主刑部分：
  (1)本院審酌被告明知毒品不僅殘害施用者自身健康，因施用毒
    品而散盡家財、連累家人，或為購買毒品鋌而走險者，更不
    可勝計，竟為謀個人私利販賣毒品，危害社會甚鉅，又考量
    其犯罪之手段、素行、販賣毒品之各次價量不多，所得之利
    益亦不多及其犯罪後態度等一切情狀，各量處如主文第2項
    所示之刑。至本案固係被告上訴，然原審判決就被告所犯之
    罪因適用法律不當，經本院予以撤銷改判，依刑事訴訟法第
    370條但書之規定，本院自得諭知較重於第一審判決之刑；
    另檢察官對被告具體求處無期徒刑，尚嫌過重，本院認科處
    如主文第2項所示有期徒刑已足收懲儆之效，附此敘明。
  (2)按法律上屬於自由裁量之事項，並非概無法律性之拘束。法
    院就自由裁量權之行使，除不得逾越法律所規定範圍之外部
    性界限外，尚應受比例原則、公平正義原則之規範，謹守法
    律秩序之理念，體察法律之規範目的，使其結果實質正當，
    合於裁量之內部性界限，俾與立法本旨相契合。刑法第51條
    第5款規定數罪併罰，宣告多數有期徒刑者，應於各刑中之
    最長期以上，各刑合併之刑期以下，定其應執行之刑期，但
    不得逾30年，其就數罪併罰，固非採併科主義，而係採限制
    加重主義，就俱發各罪中，以最重之宣告刑為基礎，由法院
    參酌他罪之宣告刑，裁量加重定之，且不得逾法定之30年最
    高限制，此即外部性界限。然上揭定其應執行刑，既屬刑法
    賦予法院自由裁量之事項，其應受內部性界限之拘束，要屬
    當然。而刑法修正將連續犯、常業犯規定悉予刪除，考其立
    法目的，係基於刑罰公平原則考量，杜絕僥倖犯罪心理，並
    避免鼓勵犯罪之誤解，乃改採一行為一罪一罰。是定其刑期
    時，除仍應就各別刑罰規範之目的、輕重罪間體系之平衡、
    整體犯罪非難評價、各行為彼此間之偶發性、與被告前科之
    關聯性、各行為所侵害法益之專屬性或同一性、數罪對法益
    侵害之加重效應、罪數所反映之被告人格特性與犯罪傾向、
    社會對販毒行為處罰之期待等，為綜合判斷外，尤須參酌上
    開實現刑罰公平性，以杜絕僥倖、減少犯罪之立法意旨，為
    妥適之裁量，倘違背此內部性界限，即屬權利濫用之違法（
    最高法院96年度台上字第7583號判決意旨參照）。本院審酌
    上情，就被告所科之刑，爰定其應執行刑如主文第2項所示
    。
  (二)從刑之諭知：按毒品危害防制條例第19條第1項規定，犯販
    賣毒品罪者，其供犯罪所用及犯罪所得之財物均沒收之，係
    採義務沒收主義。故販賣毒品所得之對價，不問其中成本若
    干，利潤多少，均應全部諭知沒收，貫徹政府查禁煙毒之決
    心，以符立法本旨（最高法院91年度台上字第2419號判決意
    旨參照）。本件扣案如附表十三編號1所示行動電話機具1支
    （不含SIM卡），係被告所有用以對外聯繫販賣第一級毒品
    犯罪之交易細節，係供被告犯如附表一至十二所示之罪之用
    ，已見前述；又被告所為如附表十二所示販賣毒品之時間為
    96年3月13日下午5點多，而本案經警於96年3月13日23時許
    在被告住處查扣現金九萬元，二者時間甚為接近，堪認本件
    扣案之現金九萬元，其中九千元部分應係被告所為如附表十
    二所示販賣毒品所得，依照毒品危害防制條例第19條第1項
    規定，自應諭知沒收。另被告因販賣第一級毒品所得各如附
    表一至十一所示之金額，均未扣案，均應依毒品危害防制條
    例第19條第1項規定，宣告沒收，如全部或一部不能沒收時
    ，以被告之財產抵償之。
  (三)至本件扣案之門號0000000000號SIM卡、及未扣案之門號000
    0000000號SIM卡各1枚，雖係被告所有用以對外聯繫販賣第
    一級毒品犯罪之用，惟上開門號SIM卡分別為SAISANTHIAHAR
    KHOM、蕭文昭所租用，行動電話查詢資料在卷可稽（見原審
    卷(二)第7頁、第9頁），且本院查無證據足資證明被告取得上
    開SIM卡之所有權，均無從併為沒收之諭知，附此敘明。
  (四)按毒品危害防制條例第18條第1項前段：「查獲之毒品，不
    問屬於犯人與否，均沒收銷燬之」，所稱「查獲」之毒品，
    係指有罪判決書，於事實欄已經認定為與被告有罪事實有關
    之毒品而言。又沒收除違禁物或專科沒收之物得單獨宣告沒
    收外，為從刑之一種，依主從不可分原則，應附隨於主刑同
    時宣告之，若無主刑，則從刑即無所附麗。本件警方在上訴
    人住處查獲之第一級毒品海洛因及第二級毒品甲基安非他命
    ，原判決已說明均與上訴人販賣第一級毒品或轉讓第二級毒
    品犯行無關，乃原判決竟依毒品危害防制條例第18條第1項
    前段規定沒收，其適用法則自有未當（最高法院96年度台上
    字第7686號判決意旨參照）。本案另有經警查扣之第一級毒
    品海洛因1小包（淨重0.25公克）、第一級毒品海洛因殘渣
    袋2個、海洛因之外包裝袋1只、吸管分裝杓2支、分裝夾鏈
    袋30個、密封罐1個、現金八萬一千元、第二級毒品安非他
    命20小包（合計毛重17．86公克），固為被告所有之物，惟
    上揭物品查獲之時間為96年3月13日，與被告所為如附表一
    至十一所示販賣毒品之時間相距甚久，尚難遽認係供如附表
    一至十一所示販賣毒品犯罪之用；又本院查無證據證明該扣
    案物係供本件所為如附表十二所示販賣第一級毒品犯罪之用
    ，揆諸上開說明，該扣案之海洛因、甲基安非他命等物，均
    應由檢察官聲請單獨宣告沒收，至其他物品，尚無從於本案
    併為沒收之諭知，附此敘明。
  (五)至本案經警於96年3月14日凌晨1時許，在南投縣名間鄉田仔
    村田仔巷50號己○○住處扣得之第一級毒品海洛因2小包（
    合計淨重2.07公克），係證人己○○向被告購得供其施用之
    物，已非被告所有之違禁物，且業經原審法院以96年度訴字
    第406號判決宣示沒收銷燬在案，有該宣示判決筆錄在卷可
    稽，自無庸於本案併為沒收之諭知，附此敘明。
據上論斷，應依刑事訴訟法第369條第1項前段、第370條但書、
第364條、第299條第1項前段、毒品危害防制條例第4條第1項、
第19條第1項，刑法第11條、第59條、第51條第5款，判決如主文
。
本案經檢察官辛○○到庭執行職務。
中    華    民    國    98    年    4     月    8     日
            刑事第十一庭  審判長法  官  陳  朱  貴
                                法  官  胡  文  傑
                                法  官  何  志  通
以上正本證明與原本無異。
如不服本判決應於收受送達後十日內向本院提出上訴書狀，其未
敘述上訴理由者，並得於提起上訴後十日內向本院補提理由書狀
（均須按他造當事人之人數附繕本）「切勿逕送上級法院」。
                                書記官  高  麗  淇
中    華    民    國    98    年    4     月    8     日
┌───────────────────────────────────────┐
│附表一                                                                        │
├───────────────────────────────────────┤
│交易對象：寅○○                                                              │
├──┬──────────────────────────────┬─────┤
│編號│被告販賣毒品之時間、地點、販賣方式及交易毒品之價量          │販毒所得（│
│    │                                                            │（新臺幣）│
├──┼──────────────────────────────┼─────┤
│ 1  │於95年11月15日8時39分許，寅○○使用0000000000號電話撥打謝弘 │五百元    │
│    │興所持用門號0000000000號行動電話，向甲○○向表示欲購買第一級│          │
│    │毒品海洛因1包，並約定在位於南投縣名間鄉之高爾夫球場旁進行交 │          │
│    │易，雙方約定交易之時間、地點及每包新臺幣（下同）五百元之價量│          │
│    │後，由甲○○親自依前往約定地點交付第一級毒品1包，並向寅○○ │          │
│    │收取交易毒品之價金五百元而完成交易。                        │          │
├──┼──────────────────────────────┼─────┤
│ 2  │於95年11月19日9時14分許，寅○○使用0000000000號電話撥打謝弘 │五百元    │
│    │興所持用門號0000000000號行動電話，向甲○○向表示欲購買第一級│          │
│    │毒品海洛因1包，並約定在位於南投縣名間鄉之啟智教養院旁進行交 │          │
│    │易，雙方約定交易之時間、地點及每包五百元之價量後，由甲○○親│          │
│    │自依前往約定地點交付第一級毒品1包，並向寅○○收取交易毒品之 │          │
│    │價金五百元而完成交易。                                      │          │
├──┼──────────────────────────────┼─────┤
│ 3  │於95年11月19日13時46分許起至同日14時23分許止，寅○○使用    │五百元    │
│    │0000000000號、000000000電話撥打甲○○所持用門號0000000000號 │          │
│    │行動電話，向甲○○向表示欲購買第一級毒品海洛因1包，並約定在 │          │
│    │彰化縣田中鎮之工業區附近進行交易，雙方約定交易之時間、地點及│          │
│    │每包五百元之價量後，由甲○○親自依前往約定地點交付第一級毒品│          │
│    │1包，並向寅○○收取交易毒品之價金五百元而完成交易。         │          │
├──┼──────────────────────────────┼─────┤
│ 4  │於95年11月20日9時10分許，寅○○使用0000000000號電話撥打謝弘 │五百元    │
│    │興所持用門號0000000000號行動電話，向甲○○向表示欲購買第一級│          │
│    │毒品海洛因1包，並約定在位於南投縣名間鄉之啟智教養院旁進行交 │          │
│    │易，雙方約定交易之時間、地點及每包五百元之價量後，由甲○○親│          │
│    │自依前往約定地點交付第一級毒品1包，並向寅○○收取交易毒品之 │          │
│    │價金五百元而完成交易。                                      │          │
├──┼──────────────────────────────┼─────┤
│ 5  │於95年11月20日16時29分許，寅○○使用0000000000號電話撥打謝弘│五百元    │
│    │興所持用門號0000000000號行動電話，向甲○○向表示欲購買第一級│          │
│    │毒品海洛因1包，並約定在彰化縣二水鄉之某處橋下進行交易，雙方 │          │
│    │約定交易之時間、地點及每包五百元之價量後，由甲○○親自依前往│          │
│    │約定地點交付第一級毒品1包，並向寅○○收取交易毒品之價金五百 │          │
│    │元而完成交易。                                              │          │
├──┼──────────────────────────────┼─────┤
│ 6  │於95年11月21日14時16分至41分許，寅○○陸續使用0000000000號、│五百元    │
│    │000000000電話撥打甲○○所持用門號0000000000號行動電話，向謝 │          │
│    │弘興向表示欲購買第一級毒品海洛因1包，並約定在彰化縣二水鄉之 │          │
│    │某處橋下進行交易，雙方約定交易之時間、地點及每包五百元之價量│          │
│    │後，由甲○○親自依前往約定地點交付第一級毒品1包，並向寅○○ │          │
│    │收取交易毒品之價金五百元而完成交易。                        │          │
├──┼──────────────────────────────┼─────┤
│ 7  │於95年11月22日10時59分至同日11時27分許，寅○○陸續使用      │五百元    │
│    │0000000000號、000000000電話撥打甲○○所持用門號0000000000號 │          │
│    │行動電話，向甲○○向表示欲購買第一級毒品海洛因1包，並約定在 │          │
│    │彰化縣田中鎮之工業區附近進行交易，雙方約定交易之時間、地點及│          │
│    │每包五百元之價量後，由甲○○親自依前往約定地點交付第一級毒品│          │
│    │1包，並向寅○○收取交易毒品之價金五百元而完成交易。         │          │
└──┴──────────────────────────────┴─────┘
┌───────────────────────────────────────┐
│附表二                                                                        │
├───────────────────────────────────────┤
│交易對象：壬○○                                                              │
├──┬──────────────────────────────┬─────┤
│編號│被告販賣毒品之時間、地點、販賣方式及交易毒品之價量          │販毒所得（│
│    │                                                            │（新臺幣）│
├──┼──────────────────────────────┼─────┤
│ 1  │於95年11月15日8時45分許，壬○○使用0000000000號行動電話撥打 │一千元    │
│    │甲○○所持用門號0000000000號行動電話，向甲○○向表示欲購買第│          │
│    │一級毒品海洛因1包，並約定在位於南投縣名間鄉炭寮村之「真可口 │          │
│    │」檳榔攤前進行交易，雙方約定交易之時間、地點及每包一千元之價│          │
│    │量後，由甲○○親自依前往約定地點交付第一級毒品1包，並向吳四 │          │
│    │海收取交易毒品之價金一千元而完成交易。                      │          │
├──┼──────────────────────────────┼─────┤
│ 2  │於95年11月15日11時50分許，壬○○使用0000000000號行動電話撥打│一千元    │
│    │甲○○所持用門號0000000000號行動電話，向甲○○向表示欲購買第│          │
│    │一級毒品海洛因1包，並約定在位於彰化縣田中鎮之工業區附近高鐵 │          │
│    │橋下進行交易，雙方約定交易之時間、地點及每包一千元之價量後，│          │
│    │由甲○○親自依前往約定地點交付第一級毒品1包，並向壬○○收取 │          │
│    │交易毒品之價金一千元而完成交易。                            │          │
├──┼──────────────────────────────┼─────┤
│ 3  │於95年11月20日8時57分許，壬○○使用0000000000號行動電話撥打 │一千元    │
│    │甲○○所持用門號0000000000號行動電話，向甲○○向表示欲購買第│          │
│    │一級毒品海洛因1包，並約定在位於南投縣名間鄉之啟智教養院旁高 │          │
│    │速公路涵洞下進行交易，雙方約定交易之時間、地點及每包一千元之│          │
│    │價量後，由甲○○親自依前往約定地點交付第一級毒品1包，並向吳 │          │
│    │四海收取交易毒品之價金一千元而完成交易。                    │          │
├──┼──────────────────────────────┼─────┤
│ 4  │於95年11月20日16時5至8分許，壬○○使用0000000000號行動電話陸│一千元    │
│    │續撥打甲○○所持用門號0000000000號行動電話，向甲○○向表示欲│          │
│    │購買第一級毒品海洛因1包，並約定在位於彰化縣二水鄉之某處橋下 │          │
│    │進行交易，雙方約定交易之時間、地點及每包一千元之價量後，由謝│          │
│    │弘興親自依前往約定地點交付第一級毒品1包，並向壬○○收取交易 │          │
│    │毒品之價金一千元而完成交易。                                │          │
└──┴──────────────────────────────┴─────┘
┌───────────────────────────────────────┐
│附表三                                                                        │
├───────────────────────────────────────┤
│交易對象：子○○                                                              │
├──┬──────────────────────────────┬─────┤
│編號│被告販賣毒品之時間、地點、販賣方式及交易毒品之價量          │販毒所得（│
│    │                                                            │（新臺幣）│
├──┼──────────────────────────────┼─────┤
│ 1  │於95年11月15日9時16分至29分許，子○○使用0000000000號電話撥 │一千元    │
│    │打甲○○所持用門號0000000000號行動電話，向甲○○向表示欲購買│          │
│    │第一級毒品海洛因1包，並約定在位於南投縣集集鎮○○○○道旁進 │          │
│    │行交易，雙方約定交易之時間、地點及每包一千元之價量後，由謝弘│          │
│    │興親自依前往約定地點交付第一級毒品1包，並向子○○收取交易毒 │          │
│    │品之價金一千元而完成交易。                                  │          │
└──┴──────────────────────────────┴─────┘
┌───────────────────────────────────────┐
│附表四                                                                        │
├───────────────────────────────────────┤
│交易對象：丑○○                                                              │
├──┬──────────────────────────────┬─────┤
│編號│被告販賣毒品之時間、地點、販賣方式及交易毒品之價量          │販毒所得（│
│    │                                                            │（新臺幣）│
├──┼──────────────────────────────┼─────┤
│ 1  │於95年11月15日9時39分、同日9時41分、同日12時11分、同日12時37│一千元    │
│    │分許，丑○○使用0000000000號、0000000000號行動電話撥打甲○○│          │
│    │所持用門號0000000000號行動電話，向甲○○向表示欲購買第一級毒│          │
│    │品海洛因1包，並約定在位於彰化縣田中鎮之工業區旁進行交易，雙 │          │
│    │方約定交易之時間、地點及每包一千元之價量後，由甲○○親自依前│          │
│    │往約定地點交付第一級毒品1包，並向丑○○收取交易毒品之價金一 │          │
│    │千元而完成交易。                                            │          │
└──┴──────────────────────────────┴─────┘
┌───────────────────────────────────────┐
│附表五                                                                        │
├───────────────────────────────────────┤
│交易對象：癸○○                                                              │
├──┬──────────────────────────────┬─────┤
│編號│被告販賣毒品之時間、地點、販賣方式及交易毒品之價量          │販毒所得（│
│    │                                                            │（新臺幣）│
├──┼──────────────────────────────┼─────┤
│ 1  │於95年11月15日14時39分起至同日15時3分許止，癸○○使用門號   │一千元    │
│    │0000000000號、0000000000號行動電話撥打甲○○所持用門號      │          │
│    │0000000000號行動電話，向甲○○向表示欲購買第一級毒品海洛因1 │          │
│    │包，並約定在位於彰化縣溪州鄉之堤防旁進行交易，雙方約定交易之│          │
│    │時間、地點及每包一千元之價量後，由甲○○親自依前往約定地點交│          │
│    │付第一級毒品1包，並向癸○○收取交易毒品之價金一千元而完成交 │          │
│    │易。                                                        │          │
└──┴──────────────────────────────┴─────┘
┌───────────────────────────────────────┐
│附表六                                                                        │
├───────────────────────────────────────┤
│交易對象：乙○○                                                              │
├──┬──────────────────────────────┬─────┤
│編號│被告販賣毒品之時間、地點、販賣方式及交易毒品之價量          │販毒所得（│
│    │                                                            │（新臺幣）│
├──┼──────────────────────────────┼─────┤
│ 1  │於95年11月19日9時16分至43分許，乙○○使用門號0000000000號行 │一千元    │
│    │動電話撥打甲○○所持用門號0000000000號行動電話，向甲○○向表│          │
│    │示欲購買第一級毒品海洛因1包，並約定在位於南投縣名間鄉之溪仔 │          │
│    │媽廟旁進行交易，雙方約定交易之時間、地點及每包一千元之價量後│          │
│    │，由甲○○親自依前往約定地點交付第一級毒品1包，並向乙○○收 │          │
│    │取交易毒品之價金一千元而完成交易。                          │          │
├──┼──────────────────────────────┼─────┤
│ 2  │於95年11月19日14時19分至54分許，乙○○使用門號0000000000號行│一千元    │
│    │動電話撥打甲○○所持用門號0000000000號行動電話，向甲○○向表│          │
│    │示欲購買第一級毒品海洛因1包，並約定在位於彰化縣溪州鄉之堤防 │          │
│    │旁（起訴書誤載為彰化縣二水鄉之某處天橋下，應予更正）進行交易│          │
│    │，雙方約定交易之時間、地點及每包一千元之價量後，由甲○○親自│          │
│    │依前往約定地點交付第一級毒品1包，並向乙○○收取交易毒品之價 │          │
│    │金一千元而完成交易。                                        │          │
├──┼──────────────────────────────┼─────┤
│ 3  │於95年11月20日8時55分許、同日9時0分許，乙○○使用門號       │一千元    │
│    │0000000000 號行動電話撥打甲○○所持用門號0000000000號行動電 │          │
│    │話，向甲○○向表示欲購買第一級毒品海洛因1包，並約定在位於南 │          │
│    │投縣名間鄉之啟智教養院附近進行交易，雙方約定交易之時間、地點│          │
│    │及每包一千元之價量後，由甲○○親自依前往約定地點交付第一級毒│          │
│    │品1包，並向乙○○收取交易毒品之價金一千元而完成交易。       │          │
├──┼──────────────────────────────┼─────┤
│ 4  │於95年11月21日12時54分許起至同日13時9分許止，乙○○使用門號 │一千元    │
│    │0000000000號行動電話撥打甲○○所持用門號0000000000號行動電話│          │
│    │，向甲○○向表示欲購買第一級毒品海洛因1包，並約定在位於彰化 │          │
│    │縣二水鄉之某處天橋下進行交易，雙方約定交易之時間、地點及每包│          │
│    │一千元之價量後，由甲○○親自依前往約定地點交付第一級毒品1包 │          │
│    │，並向乙○○收取交易毒品之價金一千元而完成交易。            │          │
└──┴──────────────────────────────┴─────┘
┌───────────────────────────────────────┐
│附表七                                                                        │
├───────────────────────────────────────┤
│交易對象：巳○○                                                              │
├──┬──────────────────────────────┬─────┤
│編號│被告販賣毒品之時間、地點、販賣方式及交易毒品之價量          │販毒所得（│
│    │                                                            │（新臺幣）│
├──┼──────────────────────────────┼─────┤
│ 1  │於95年11月20日10時5分起至同日11時17分許止，巳○○陸續使用   │一千元    │
│    │0000000000號、000000000號電話撥打甲○○所持用門號0000000000 │          │
│    │號行動電話，向甲○○向表示欲購買第一級毒品海洛因1包，並約定 │          │
│    │在位於彰化縣二水鄉之某處天橋下進行交易，雙方約定交易之時間、│          │
│    │地點及每包一千元之價量後，由甲○○親自依前往約定地點交付第一│          │
│    │級毒品1包，並向巳○○收取交易毒品之價金一千元而完成交易。   │          │
├──┼──────────────────────────────┼─────┤
│ 2  │於95年11月20日18時1分許，巳○○使用0000000000號電話撥打謝弘 │一千元    │
│    │興所持用門號0000000000號行動電話，向甲○○向表示欲購買第一級│          │
│    │毒品海洛因1包，並約定在位於彰化縣田中鎮○○○○○道路旁進行 │          │
│    │交易，雙方約定交易之時間、地點及每包一千元之價量後，由甲○○│          │
│    │親自依前往約定地點交付第一級毒品1包，並向巳○○收取交易毒品 │          │
│    │之價金一千元而完成交易。                                    │          │
└──┴──────────────────────────────┴─────┘
┌───────────────────────────────────────┐
│附表八                                                                        │
├───────────────────────────────────────┤
│交易對象：卯○○                                                              │
├──┬──────────────────────────────┬─────┤
│編號│被告販賣毒品之時間、地點、販賣方式及交易毒品之價量          │販毒所得（│
│    │                                                            │（新臺幣）│
├──┼──────────────────────────────┼─────┤
│ 1  │於95年11月20日11時55分起至同日12時24分許止，卯○○陸續使用  │一千元    │
│    │0000000000號電話及門號0000000000號電話撥打甲○○所持用門號  │          │
│    │0000000000號行動電話，向甲○○向表示欲購買第一級毒品海洛因1 │          │
│    │包，並約定在位於彰化縣二水鄉之某天橋下芭樂園附近進行交易，雙│          │
│    │方約定交易之時間、地點及每包一千元之價量後，由甲○○親自依前│          │
│    │往約定地點交付第一級毒品1包，並向卯○○收取交易毒品之價金一 │          │
│    │千元而完成交易。                                            │          │
└──┴──────────────────────────────┴─────┘
┌───────────────────────────────────────┐
│附表九                                                                        │
├───────────────────────────────────────┤
│交易對象：辰○○                                                              │
├──┬──────────────────────────────┬─────┤
│編號│被告販賣毒品之時間、地點、販賣方式及交易毒品之價量          │販毒所得（│
│    │                                                            │（新臺幣）│
├──┼──────────────────────────────┼─────┤
│ 1  │於95年11月21日9時14分許，辰○○使用門號0000000000號電話撥打 │一千元    │
│    │甲○○所持用門號0000000000號行動電話，向甲○○向表示欲購買第│          │
│    │一級毒品海洛因1 包，並約定在位於南投縣名間鄉○○路之某魚池旁│          │
│    │進行交易，雙方約定交易之時間、地點及每包一千元之價量後，由謝│          │
│    │弘興親自依前往約定地點交付第一級毒品1包，並向辰○○收取交易 │          │
│    │毒品之價金一千元而完成交易。                                │          │
├──┼──────────────────────────────┼─────┤
│ 2  │於95年11月22日12時4分許，辰○○使用門號0000000000號電話撥打 │一千元    │
│    │甲○○所持用門號0000000000號行動電話，向甲○○向表示欲購買第│          │
│    │一級毒品海洛因1包，並約定在位於南投縣名間鄉○○路之某魚池旁 │          │
│    │進行交易，雙方約定交易之時間、地點及每包一千元之價量後，由謝│          │
│    │弘興親自依前往約定地點交付第一級毒品1包，並向辰○○收取交易 │          │
│    │毒品之價金一千元而完成交易。                                │          │
└──┴──────────────────────────────┴─────┘
┌───────────────────────────────────────┐
│附表十                                                                        │
├───────────────────────────────────────┤
│交易對象：丙○○                                                              │
├──┬──────────────────────────────┬─────┤
│編號│被告販賣毒品之時間、地點、販賣方式及交易毒品之價量          │販毒所得（│
│    │                                                            │（新臺幣）│
├──┼──────────────────────────────┼─────┤
│ 1  │於95年11月21日15時56分許起至同日17時16分許止，丙○○陸續使用│五百元    │
│    │0000000000號、000000000號電話撥打甲○○所持用門號0000000000 │          │
│    │號行動電話，向甲○○向表示欲購買第一級毒品海洛因1包，並約定 │          │
│    │在位於彰化縣二水鄉之彰雲大橋下進行交易，雙方約定交易之時間、│          │
│    │地點及每包五百元之價量後，由甲○○親自依前往約定地點交付第一│          │
│    │級毒品1包，並向丙○○收取交易毒品之價金五百元而完成交易。   │          │
└──┴──────────────────────────────┴─────┘
┌───────────────────────────────────────┐
│附表十一                                                                      │
├───────────────────────────────────────┤
│交易對象：午○○                                                              │
├──┬──────────────────────────────┬─────┤
│編號│被告販賣毒品之時間、地點、販賣方式及交易毒品之價量          │販毒所得（│
│    │                                                            │（新臺幣）│
├──┼──────────────────────────────┼─────┤
│ 1  │於95年11月22日9時55分許，午○○使用0000000000號電話撥打謝弘 │五百元    │
│    │興所持用門號0000000000號行動電話，向甲○○向表示欲購買第一級│          │
│    │毒品海洛因1包，並約定在位於南投縣名間鄉之某處7-11超商前進行 │          │
│    │交易，雙方約定交易之時間、地點及每包五百元之價量後，由甲○○│          │
│    │親自依前往約定地點交付第一級毒品1包，並向午○○收取交易毒品 │          │
│    │之價金五百元而完成交易。                                    │          │
└──┴──────────────────────────────┴─────┘
┌───────────────────────────────────────┐
│附表十二                                                                      │
├───────────────────────────────────────┤
│交易對象：己○○                                                              │
├──┬──────────────────────────────┬─────┤
│編號│被告販賣毒品之時間、地點、販賣方式及交易毒品之價量          │販毒所得（│
│    │                                                            │（新臺幣）│
├──┼──────────────────────────────┼─────┤
│ 1  │於96年3月13日下午5點多，己○○使用門號0000000000號（原審誤載│九千元    │
│    │為0000000000號）行動電話撥打甲○○所持用門號0000000000號行動│          │
│    │電話，向甲○○向表示欲購買第一級毒品海洛因2包，並約定在位於 │          │
│    │南投縣南投市之城隍廟前進行交易，雙方約定交易之時間、地點及每│          │
│    │包九千元之價量後，由甲○○親自依前往約定地點交付第一級毒品2 │          │
│    │包，並向己○○收取交易毒品之價金九千元而完成交易。          │          │
└──┴──────────────────────────────┴─────┘
┌─────────────────────────────────────────┐
│附表十三                                                                          │
├──┬─────────────────────┬────────────────┤
│編號│物品名稱及數量                            │從    刑    之    諭    知      │
├──┼─────────────────────┼────────────────┤
│1   │扣案之行動電話機具1支（不含SIM卡、序號為  │沒收之                          │
│    │000000000000000號）                       │                                │
├──┼─────────────────────┼────────────────┤
│2   │扣案之販賣第一級毒品所得新臺幣玖仟元      │沒收之                          │
└──┴─────────────────────┴────────────────┘


司法院資訊處製作；財團法人民間司法改革基金會備份。
